<?xml version="1.0" encoding="utf-8" standalone="yes"?>
<rss version="2.0" xmlns:atom="http://www.w3.org/2005/Atom">
  <channel>
    <title>Comptes rendus on 10 septembre Toulouse</title>
    <link>http://localhost:1313/AG_10S_Toulouse/comptes_rendus/</link>
    <description>Recent content in Comptes rendus on 10 septembre Toulouse</description>
    <generator>Hugo</generator>
    <language>fr-fr</language>
    <atom:link href="http://localhost:1313/AG_10S_Toulouse/comptes_rendus/index.xml" rel="self" type="application/rss+xml" />
    <item>
      <title></title>
      <link>http://localhost:1313/AG_10S_Toulouse/comptes_rendus/assembl%C3%A9e-g%C3%A9n%C3%A9rale-tlse/2025-08-10_ag/</link>
      <pubDate>Mon, 01 Jan 0001 00:00:00 +0000</pubDate>
      <guid>http://localhost:1313/AG_10S_Toulouse/comptes_rendus/assembl%C3%A9e-g%C3%A9n%C3%A9rale-tlse/2025-08-10_ag/</guid>
      <description>&lt;!DOCTYPE html&gt;&#xA;&lt;html&gt;&#xA;  &lt;head&gt;&lt;meta charset=&#34;utf-8&#34;&gt;&lt;/head&gt;&#xA;  &lt;body&gt;&lt;h1&gt;&lt;span style=&#34;color:#2980b9&#34;&gt;CR 1ère AG 10sept25 Occitanie/Toulouse&lt;/span&gt;&lt;/h1&gt;&lt;p&gt;date : 2025-08-10&lt;/p&gt;&lt;p&gt;participant⋅e⋅s : 46 personnes&lt;/p&gt;&lt;p&gt;mode de gestion : prise de parole dans l&#39;ordre de demande&lt;/p&gt;&lt;p&gt;Signal (ces groupes sont publiques, merci de ne rien dire dessus qui puisse être répréhensible, ils servent principalement à se retrouver) :&lt;/p&gt;&lt;ul&gt;&lt;li&gt;Coordination: &lt;a data-cke-saved-href=&#34;https://signal.group/#CjQKIA0deEROylYzGLNsLvrUROZik-QssU7pS2Or4RnOndveEhCuhGf_FiuKAfaZpoBm8uWr&#34; href=&#34;https://signal.group/#CjQKIA0deEROylYzGLNsLvrUROZik-QssU7pS2Or4RnOndveEhCuhGf_FiuKAfaZpoBm8uWr&#34;&gt;https://signal.group/#CjQKIA0deEROylYzGLNsLvrUROZik-QssU7pS2Or4RnOndveEhCuhGf_FiuKAfaZpoBm8uWr&lt;/a&gt;&lt;/li&gt;&lt;li&gt;Communication: &lt;a data-cke-saved-href=&#34;https://signal.group/#CjQKIHdf0QaFDe0fVwF9o6sE--7xScEFmWzGKWJhslhouBGGEhBvRLC15mjMHdUfc4ocj8L_&#34; href=&#34;https://signal.group/#CjQKIHdf0QaFDe0fVwF9o6sE--7xScEFmWzGKWJhslhouBGGEhBvRLC15mjMHdUfc4ocj8L_&#34;&gt;https://signal.group/#CjQKIHdf0QaFDe0fVwF9o6sE--7xScEFmWzGKWJhslhouBGGEhBvRLC15mjMHdUfc4ocj8L_&lt;/a&gt;&lt;/li&gt;&lt;li&gt;Actions: &lt;a data-cke-saved-href=&#34;https://signal.group/#CjQKII2XxCveMP5jAEQAlTymlTvK6mtEjww9RCeI6LqGV06uEhC4-XXRUpx9JWeMye2ImBRs&#34; href=&#34;https://signal.group/#CjQKII2XxCveMP5jAEQAlTymlTvK6mtEjww9RCeI6LqGV06uEhC4-XXRUpx9JWeMye2ImBRs&#34;&gt;https://signal.group/#CjQKII2XxCveMP5jAEQAlTymlTvK6mtEjww9RCeI6LqGV06uEhC4-XXRUpx9JWeMye2ImBRs&lt;/a&gt;&lt;/li&gt;&lt;/ul&gt;&lt;p&gt;Prochaines AG :&amp;nbsp; tous les dimanches 15h au jardin Raymond-VI&lt;/p&gt;&lt;h2&gt;&lt;span style=&#34;color:#2980b9&#34;&gt;Intro&lt;/span&gt;&lt;/h2&gt;&lt;div&gt;- Évocation du telegram national (&lt;a data-cke-saved-href=&#34;https://t.me/+B5CJp-RUGpAzMmQ8&#34; href=&#34;https://t.me/+B5CJp-RUGpAzMmQ8&#34;&gt;https://t.me/+B5CJp-RUGpAzMmQ8&lt;/a&gt;) et local (&lt;a data-cke-saved-href=&#34;https://t.me/collectifsunis31&#34; href=&#34;https://t.me/collectifsunis31&#34;&gt;https://t.me/collectifsunis31&lt;/a&gt;)&lt;/div&gt;&lt;div&gt;- Lecture du premier communiqué de presse (&lt;a data-cke-saved-href=&#34;https://t.me/collectifsunis31/25372/30981&#34; href=&#34;https://t.me/collectifsunis31/25372/30981&#34;&gt;https://t.me/collectifsunis31/25372/30981&lt;/a&gt;)&lt;/div&gt;&lt;div&gt;- Évocation du travail du groupe du 91 qui a fait une liste exhaustive de toutes les revendications&lt;/div&gt;&lt;div&gt;- Liste de toutes les annonces du plan budgétaire annoncé par le gouvernement&lt;/div&gt;&lt;h4&gt;&lt;span style=&#34;color:#2980b9&#34;&gt;Autres actions connues&amp;nbsp;&lt;/span&gt;&lt;/h4&gt;&lt;ul&gt;&lt;li&gt;Création d&#39;un site pour rassembler les liens &lt;a data-cke-saved-href=&#34;https://indignonsnous.fr&#34; href=&#34;https://indignonsnous.fr&#34;&gt;https://indignonsnous.fr&lt;/a&gt;&lt;/li&gt;&lt;li&gt;Manif / Marche jusqu&#39;à paris &lt;a data-cke-saved-href=&#34;https://t.me/+0jfTtV0l27RjZmU0&#34; href=&#34;https://t.me/+0jfTtV0l27RjZmU0&#34;&gt;https://t.me/+0jfTtV0l27RjZmU0&lt;/a&gt;&lt;/li&gt;&lt;li&gt;Manif à toulouse à 15h le 10/09&lt;/li&gt;&lt;li&gt;Mise en avant des actions individuelles possibles&amp;nbsp;&lt;/li&gt;&lt;li&gt;Paiement en cash dans les petits magasins&amp;nbsp;!&lt;/li&gt;&lt;li&gt;Retirer le cash des banques&amp;nbsp;&lt;/li&gt;&lt;li&gt;Réunion inter-syndicale nationale le 2025-09-04, note que certains syndicats ont déjà déposé des préavis de grève&lt;/li&gt;&lt;/ul&gt;&lt;h4&gt;&lt;span style=&#34;color:#2980b9&#34;&gt;Revendications&lt;/span&gt;&lt;/h4&gt;&lt;ul&gt;&lt;li&gt;Le plan finance de bayrou ne doit pas être le seul objectif politique&lt;br&gt;&amp;nbsp; -&amp;gt; destitution de macron&lt;br&gt;X &amp;gt; des personnes semblent pas forcément d&#39;accord&lt;/li&gt;&lt;li&gt;Lancer une consituante pour une VIème République&lt;/li&gt;&lt;/ul&gt;&lt;h4&gt;&lt;span style=&#34;color:#2980b9&#34;&gt;Proposition d&#39;actions&lt;/span&gt;&lt;/h4&gt;&lt;ul&gt;&lt;li&gt;Faire en sorte que tout le monde soit au courant de l&#39;existence du 10 septembre&amp;nbsp;&lt;br&gt;-&amp;gt; Rallier les étudiant⋅es, les lycéen⋅nes, les travailleur⋅euses, les inactif⋅ves&lt;/li&gt;&lt;li&gt;Faut bloquer l&#39;économie&lt;/li&gt;&lt;li&gt;Proposition de faire un groupe de coordination&lt;em&gt; (ça n&#39;a pas été fait)&lt;/em&gt;&lt;/li&gt;&lt;li&gt;Faire pression sur les politiques par des pétitions ou des contacts via mail, tel etc.&lt;/li&gt;&lt;li&gt;Bloquer des routes, des magasins (évoqué : fast fashion, fast food, banques, magasins de luxe) etc.&lt;/li&gt;&lt;li&gt;Se mettre en lien avec des associations locales&lt;/li&gt;&lt;li&gt;[DefCo] : proposition de faire de la formation/sensibilisation à l&#39;anti-rep, à contacter via le mail defcotoulouse@riseup.net&lt;/li&gt;&lt;li&gt;la grève, la remettre au centre de l&#39;action des salarié⋅es (mais&amp;nbsp;conscience qu&#39;à l&#39;heure actuelle c&#39;est compliqué de mettre en place pleinement)&lt;br&gt;-&amp;gt; faire de la sensibilisation aux droits des salariés (droit de greve), et leur&amp;nbsp;évoquer la grève du zèle (aller au travail mais travailler plus lentement éventuellement sous prétexte de faire mieux, faire des erreurs, perdre du temps...).&lt;/li&gt;&lt;li&gt;Faire des caisses de grèves&lt;/li&gt;&lt;li&gt;Faire de la propagande&lt;br&gt;-&amp;gt; dans les marchés, sur les réseaux sociaux, sur les murs de la ville (graph, collage, etc.), proposer des affiches aux magasins, lieux associatifs, porte à porte (mais chronophage)&lt;/li&gt;&lt;li&gt;Faire des blocus des entreprises en lien avec l&#39;armement (thalès, airbus)&lt;br&gt;-&amp;gt; faire des liens avec les syndicats&lt;/li&gt;&lt;li&gt;Occuper l&#39;espace public&lt;br&gt;-&amp;gt; capitole impossible (trop facile de se faire coincer), mais peut-être possibilité de trouver un lieu camarade ou d&#39;en faire un.&lt;/li&gt;&lt;li&gt;Faire plusieurs manifestations en même temps, changer l&#39;habitude, mais ne pas oublier de faire des manifestations massives aussi&lt;/li&gt;&lt;li&gt;Maintenir les manifs en faisant des manifs quotidiennes à partir du 10/09&lt;/li&gt;&lt;li&gt;Faire une action avec 2 personnes qui remplissent un caddie et qui au moment de payer le laissent et indiquent que c&#39;est trop cher (proposition laisser un drap / tissu blanc avec écrit &#34;TROP CHER&#34;), et le médiatiser&lt;/li&gt;&lt;li&gt;imaginer des lieux de productions pour la lutte, des lieux de troc, des jardins collectifs, refaire du lien entre les gens en dehors des actions (rencontres de quartier) et créer plus concrètement ce qu&#39;on veut voir dans le futur&lt;br&gt;-&amp;gt; besoin d&#39;un QG&lt;/li&gt;&lt;li&gt;&lt;div&gt;propostion d&#39;AG tout les dimanches au même endroit&lt;/div&gt;&lt;div&gt;- vote à la quasi unanimité&lt;br&gt;proposition de faire une AG sur 2 en visio ou des visios en semaine, aucune décision prise&lt;/div&gt;&lt;/li&gt;&lt;li&gt;se mettre en rapport avec David Dufrene (Au Poste), et globalement voir la place des médias indépendants&lt;/li&gt;&lt;li&gt;Une cagnotte est ouverte pour payer les imprimeurs en cash. ( 2 réf pour la tenue de la cagnotte).&lt;/li&gt;&lt;/ul&gt;&lt;h4&gt;&lt;span style=&#34;color:#2980b9&#34;&gt;Comment ?&lt;/span&gt;&lt;/h4&gt;&lt;div&gt;Il semble qu&#39;il y ait une volonté de ne pas être clivant, car il semble partagé que ce sera une arme utilisée contre nous, mais il semble pas encore acté de savoir comment ça se traduit dans les actes.&lt;/div&gt;&lt;div&gt;Il semble que tous•tes soient d&#39;accords pour dire que l&#39;on ne laisse personne derrière face à la répression de l&#39;état quelques soient ses motivations à être là et ses revendications.&lt;/div&gt;&lt;div&gt;Mettre son ego de coté pour pouvoir rester uni.&lt;/div&gt;&lt;div&gt;Ils (les politiques) savent que la colère gronde et ils vont faire en sorte que l&#39;on les prenne pour des interlocuteurs⋅ices. On ne doit pas céder à l&#39;idée de négocier avec elleux.&lt;/div&gt;&lt;div&gt;Ne pas avoir peur que seules les personnes motivées se lancent au debut, les autres suivrons.&lt;/div&gt;&lt;div&gt;Faire en sorte que les activités soient joyeuses.&lt;/div&gt;&lt;div&gt;Éviter de dire que l&#39;on est pressé par le temps, et les idées d&#39;une répression anxiogène.&lt;/div&gt;&lt;h4&gt;&lt;span style=&#34;color:#2980b9&#34;&gt;Points clivants&lt;/span&gt;&lt;/h4&gt;&lt;div&gt;Le fait ou pas de se réclamer d&#39;une lutte pro-palestine ou antifa. La question n&#39;est pas de savoir si le groupe l&#39;est ou pas, la question est de savoir comment il s&#39;annonce et ce qu&#39;il revendique.&lt;/div&gt;&lt;div&gt;Un groupe dit que ce n&#39;est pas forcément clivant l&#39;autre si.&lt;/div&gt;&lt;div&gt;&lt;br&gt;&lt;/div&gt;&lt;div&gt;Les groupes d&#39;actions étaient au debut envisagés de manière autonome (car pressé par le temps etc.) mais au moment de la discussion sur l&#39;usage de signal, il y a eu une sorte de retour arrière qui semblait vouloir recentrer les décisions sur l&#39;AG physique et sur un groupe de personnes choisies.&lt;/div&gt;&lt;p&gt;&lt;br&gt;&lt;/p&gt;</description>
    </item>
    <item>
      <title></title>
      <link>http://localhost:1313/AG_10S_Toulouse/comptes_rendus/assembl%C3%A9e-g%C3%A9n%C3%A9rale-tlse/2025-08-17_ag/</link>
      <pubDate>Mon, 01 Jan 0001 00:00:00 +0000</pubDate>
      <guid>http://localhost:1313/AG_10S_Toulouse/comptes_rendus/assembl%C3%A9e-g%C3%A9n%C3%A9rale-tlse/2025-08-17_ag/</guid>
      <description>&lt;!DOCTYPE html&gt;&#xA;&lt;html&gt;&#xA;  &lt;head&gt;&lt;meta charset=&#34;utf-8&#34;&gt;&lt;/head&gt;&#xA;  &lt;body&gt;&lt;h2&gt;Résumé de ce qui a été fait dans la semaine avec rappel des 2 groupes existant sur signal :&lt;br&gt;&lt;/h2&gt;&lt;h3&gt;Pour le groupe communication :&lt;br&gt;&lt;/h3&gt;&lt;ul&gt;&lt;li&gt;Tract fait, affiche en cours&lt;br&gt;&lt;/li&gt;&lt;li&gt;1500 tracts distribués&lt;br&gt;&lt;/li&gt;&lt;/ul&gt;&lt;h3&gt;Pour le groupe action :&amp;nbsp;&lt;br&gt;&lt;/h3&gt;&lt;ul&gt;&lt;li&gt;AG de jeudi, plusieurs propositions d&#39;action, avant, pendant et après le 10 septembre, avec une idée de monter en intensité&lt;br&gt;&lt;/li&gt;&lt;li&gt;On reste vague comme espace public&lt;br&gt;&lt;/li&gt;&lt;/ul&gt;&lt;h2&gt;Nouvelles idées en vrac :&lt;br&gt;&lt;/h2&gt;&lt;ul&gt;&lt;li&gt;Affiche avec des personnage politique et/ou symbole de la bourgeoisie avec en commun &#34;10 septembre&#34; / &#34;bloquons tout&#34;&lt;br&gt;&lt;/li&gt;&lt;li&gt;QR code sur les affiches ou lien telegram&lt;br&gt;&lt;/li&gt;&lt;li&gt;Atelier anti rep&lt;/li&gt;&lt;li&gt;Marche jusqu&#39;à Paris, info sur Télégramme&lt;br&gt;&lt;/li&gt;&lt;/ul&gt;&lt;h2&gt;Discussion :&lt;br&gt;&lt;/h2&gt;&lt;ul&gt;&lt;li&gt;sur le fait de faire le lien entre les lycéens étudiants, auto entrepreneur, indépendant, agriculteur ..&lt;br&gt;&lt;/li&gt;&lt;li&gt;sur les gilets jaunes, ce qu&#39;on a apprendre du mouvement, c&#39;est posé la question d&#39;avoir un représentant pour discuter, réponse : pas de représentant pour discuter avec l&#39;état, on discute pas avec eux&lt;/li&gt;&lt;li&gt;sur les alternatives de production et de consommation le 10 septembre et pour la suite, qui a conduit à la création d&#39;un comité de travail dessus&lt;br&gt;&lt;/li&gt;&lt;/ul&gt;&lt;h2&gt;Décision au vote :&lt;/h2&gt;&lt;ul&gt;&lt;li&gt;Mise en place d&#39;une caisse de financement du matériel&lt;br&gt;&lt;/li&gt;&lt;li&gt;Création commission réseau de solidarité&lt;br&gt;&lt;/li&gt;&lt;/ul&gt;&lt;h2&gt;En écrivant le CR, on s&#39;est dit qu&#39;on pourrait faire un ordre du jour pour la prochaine fois, une proposition :&lt;br&gt;&lt;/h2&gt;&lt;ul&gt;&lt;li&gt;Poser le cadre de la réunion avec les prises de paroles et définir des personnes qui attribuent le tour de parole ( si c&#39;est ok pour tout le monde)&lt;br&gt;&lt;/li&gt;&lt;li&gt;Définir 2 personnes qui font le CR pour mettre en commun les prises de notes&lt;/li&gt;&lt;li&gt;Recap&#39; de ce qui a été fait&lt;/li&gt;&lt;li&gt;Temps de parole libre avec l&#39;idée qu&#39;une proposition puisse se concrétiser par une action (dans la mesure du possible)&lt;br&gt;&lt;/li&gt;&lt;/ul&gt;  &lt;/body&gt;&#xA;&lt;/html&gt;</description>
    </item>
    <item>
      <title></title>
      <link>http://localhost:1313/AG_10S_Toulouse/comptes_rendus/assembl%C3%A9e-g%C3%A9n%C3%A9rale-tlse/2025-08-24_ag/</link>
      <pubDate>Mon, 01 Jan 0001 00:00:00 +0000</pubDate>
      <guid>http://localhost:1313/AG_10S_Toulouse/comptes_rendus/assembl%C3%A9e-g%C3%A9n%C3%A9rale-tlse/2025-08-24_ag/</guid>
      <description>&lt;!DOCTYPE html&gt;&#xA;&lt;html&gt;&#xA;  &lt;head&gt;&lt;meta charset=&#34;utf-8&#34;&gt;&lt;/head&gt;&#xA;  &lt;body&gt;&lt;p&gt;Compte rendu de l&#39;AG du 2025-08-24 de Toulouse, 90 personnes presentent&lt;br&gt;&lt;/p&gt;&lt;h2&gt;Intro&lt;br&gt;&lt;/h2&gt;&lt;ul&gt;&lt;li&gt;invitation aux journalistes à relayer le communiqué de presse, lecture du CP&lt;br&gt;&lt;/li&gt;&lt;li&gt;Prévention sécurité: RG/RT donc attentions aux propos&lt;br&gt;&lt;/li&gt;&lt;li&gt;retour different groupe&lt;br&gt;&lt;ul&gt;&lt;li&gt;com&#39; com&lt;ul&gt;&lt;li&gt;creation d&#39;un compte instagram &lt;a data-cke-saved-href=&#34;https://www.instagram.com/indignons_nous_haute_garonne&#34; href=&#34;https://www.instagram.com/indignons_nous_haute_garonne&#34;&gt;https://www.instagram.com/indignons_nous_haute_garonne&lt;/a&gt;&lt;br&gt;&lt;/li&gt;&lt;li&gt;tractage cool et agreable&lt;br&gt;&lt;/li&gt;&lt;li&gt;rajouter un site internet sur le tract&lt;br&gt;&lt;/li&gt;&lt;/ul&gt;&lt;/li&gt;&lt;li&gt;com&#39; action&lt;ul&gt;&lt;li&gt;estimation (bonne partie du groupe pour faire des blocus)&lt;br&gt;&lt;/li&gt;&lt;li&gt;venir a la com&#39; action pour en savoir plus&lt;br&gt;&lt;/li&gt;&lt;/ul&gt;&lt;/li&gt;&lt;li&gt;com&#39; cantine&lt;ul&gt;&lt;li&gt;proposition d&#39;une action &lt;br&gt;&lt;ul&gt;&lt;li&gt;faire un endroit safe, ou y a à miam, du materiel, une sono, du partage, du troc, de la garde d&#39;enfant, debrief, etc... (assemblée plutot ok)&lt;br&gt;&lt;ul&gt;&lt;li&gt;inquietude : demander la declaration ?, accessibilité&lt;br&gt;&lt;/li&gt;&lt;li&gt;proposition de lieu : chapelle&lt;br&gt;&lt;/li&gt;&lt;/ul&gt;&lt;/li&gt;&lt;/ul&gt;&lt;/li&gt;&lt;/ul&gt;&lt;/li&gt;&lt;/ul&gt;&lt;/li&gt;&lt;/ul&gt;&lt;h2&gt;Libre paroles&lt;br&gt;&lt;/h2&gt;&lt;ul&gt;&lt;li&gt;Il y a une proposition qu&#39;un groupe de personne prete a faire un documentaire du mouvement viennent se presenter a la prochaine AG et que l&#39;assemblée voient comment elle se positionne.&lt;ul&gt;&lt;li&gt;Y a de nombreuse remarque, en lien avec la securité des rushs, des personnes impliqué et sur l&#39;image, en lien avec le fait que c&#39;est un moyen d&#39;avoir le controle sur l&#39;image du mouvement et un moyen d&#39;archive essentiel.&lt;br&gt;&lt;/li&gt;&lt;/ul&gt;&lt;/li&gt;&lt;li&gt;LA CASEL (asso du tarn qui s&#39;occupe des mineurs isolés) : il faut ramener le sujet antiraciste sur le tapis, greve qui s&#39;organise dans les cada/uda, requisition des logement vide, amener la question des logements. 150 personnes risque d&#39;expulsion, décision de justice le 28 août a toulouse pour un seul squat.&lt;br&gt;&lt;ul&gt;&lt;li&gt;en suivant se crée un debat sur &#34;une revendication&#34; ou &#34;plusieurs revendication&#34;&lt;br&gt;&lt;/li&gt;&lt;/ul&gt;&lt;/li&gt;&lt;li&gt;faire une compilation des groupes &#34;camarade&#34;&amp;nbsp; et de se mettre en lien avec elleux&lt;br&gt;&lt;ul&gt;&lt;li&gt;culture en lutte faisait un recap au debut des groupes en presence&lt;/li&gt;&lt;li&gt;-&amp;gt; utiliser les AG pour faire un point sur ce qui se passe au local &lt;br&gt;&lt;/li&gt;&lt;/ul&gt;&lt;/li&gt;&lt;li&gt;y a une cartographie des entreprises en lien avec l&#39;armement (mais pas que) qui est faite &lt;a data-cke-saved-href=&#34;http://u.osmfr.org/m/1268618/&#34; href=&#34;http://u.osmfr.org/m/1268618/&#34;&gt;http://u.osmfr.org/m/1268618/&lt;/a&gt;&lt;br&gt;&lt;/li&gt;&lt;li&gt;que la commission comunication prenne contact avec les travailleurs &#34;isolés&#34; pour aller tracter devant les entreprises&lt;br&gt;&lt;/li&gt;&lt;li&gt;Évocation d&#39;une caisse de greve, y a une caisse d&#39;AG (50 qui reste, a servi a la comunication)&lt;br&gt;&lt;/li&gt;&lt;li&gt;manque d&#39;info : comment faire greve (dans le public, dans le privé), comment faire une manif et reconstruire un savoir pour faire greve inteligement&lt;ul&gt;&lt;li&gt;creation d&#39;un groupe &#34;greve&#34;&lt;br&gt;&lt;/li&gt;&lt;/ul&gt;&lt;/li&gt;&lt;li&gt;difficulté de parler avec ses voisins besoin de methodos&lt;br&gt;&lt;ul&gt;&lt;li&gt;idée de ne pas utiliser la CB (pour viser les banques)&lt;/li&gt;&lt;li&gt;et ne pas aller dans les grand magasin (pour les impacter elleux)&lt;/li&gt;&lt;li&gt;viser a moins depenser (pour se requestionner sur notre consomation), les pauvres n&#39;ont pas les moyens, revendications sur les salaires&lt;/li&gt;&lt;li&gt;porposition de remplacer le boycott par une defiscalisation &lt;br&gt;&lt;ul&gt;&lt;li&gt;gros debat sur &#34;boycott&#34; ou pas&lt;br&gt;&lt;/li&gt;&lt;/ul&gt;&lt;/li&gt;&lt;/ul&gt;&lt;/li&gt;&lt;li&gt;comment faire pour engager les gens dans la lutte&lt;br&gt;&lt;/li&gt;&lt;/ul&gt;&lt;h2&gt;Moment a venir&lt;br&gt;&lt;/h2&gt;&lt;ul&gt;&lt;li&gt;UL CGT du mirail et CPES, reunion publique, le 29, à 18h30, 3 place &#34;tel aviv&#34;&lt;br&gt;&lt;/li&gt;&lt;li&gt;UD CGT reunion le 1er sept&lt;br&gt;&lt;/li&gt;&lt;/ul&gt;&lt;h2&gt;prise de rdv&lt;br&gt;&lt;/h2&gt;&lt;ul&gt;&lt;li&gt;commission action&lt;ul&gt;&lt;li&gt;lundi 19h jardin Raymond 6&lt;br&gt;&lt;ul&gt;&lt;li&gt;GT&lt;br&gt;&lt;/li&gt;&lt;/ul&gt;&lt;/li&gt;&lt;/ul&gt;&lt;/li&gt;&lt;li&gt;commission com&lt;ul&gt;&lt;li&gt;mercredi 19h jardin Raymond 6&lt;br&gt;&lt;/li&gt;&lt;/ul&gt;&lt;/li&gt;&lt;li&gt;commission cantine&lt;ul&gt;&lt;li&gt;mercredi 18h jardin Raymond 6&lt;br&gt;&lt;/li&gt;&lt;/ul&gt;&lt;/li&gt;&lt;li&gt;commission greve&lt;ul&gt;&lt;li&gt;mardi 18h30 lieu a voir&lt;br&gt;&lt;/li&gt;&lt;li&gt;jeudi lieu a voir&lt;br&gt;&lt;/li&gt;&lt;/ul&gt;&lt;/li&gt;&lt;/ul&gt;&lt;div&gt;&lt;br&gt;&lt;/div&gt;  &lt;/body&gt;&#xA;&lt;/html&gt;</description>
    </item>
    <item>
      <title></title>
      <link>http://localhost:1313/AG_10S_Toulouse/comptes_rendus/assembl%C3%A9e-g%C3%A9n%C3%A9rale-tlse/2025-08-31_ag/</link>
      <pubDate>Mon, 01 Jan 0001 00:00:00 +0000</pubDate>
      <guid>http://localhost:1313/AG_10S_Toulouse/comptes_rendus/assembl%C3%A9e-g%C3%A9n%C3%A9rale-tlse/2025-08-31_ag/</guid>
      <description>&lt;!DOCTYPE html&gt;&#xA;&lt;html&gt;&#xA;  &lt;head&gt;&lt;meta charset=&#34;utf-8&#34;&gt;&lt;/head&gt;&#xA;  &lt;body&gt;&lt;p&gt;2025-08-31 Toulouse&lt;br&gt;&lt;/p&gt;&lt;p&gt;200 personnes&lt;br&gt;&lt;/p&gt;&lt;h2&gt;Regle de l&#39;AG :&lt;br&gt;&lt;/h2&gt;&lt;p&gt;Faire des groupe, vote par consentement&lt;br&gt;&lt;/p&gt;&lt;h2&gt;Retour de la semaine :&lt;br&gt;&lt;/h2&gt;&lt;p&gt;&lt;u&gt;- Commission Communication :&lt;/u&gt;&lt;br&gt;framapad en ligne pour s&#39;inscrire, pour tractage, et affichage&lt;br&gt;idée de faire un feuillet en mode journal, jusqu&#39;au 10 et apres&lt;br&gt;&lt;/p&gt;&lt;p&gt;&lt;u&gt;- Tressorerie :&lt;/u&gt;&lt;br&gt;7000 tracts&lt;br&gt;Colle&lt;br&gt;fumigene&lt;br&gt;103€&lt;br&gt;&lt;/p&gt;&lt;p&gt;&lt;u&gt;- Commission Greve :&lt;/u&gt;&lt;br&gt;How to greve &lt;br&gt;Zone Eisenhower&lt;br&gt;&lt;/p&gt;&lt;p&gt;&lt;u&gt;- Groupe Action :&lt;/u&gt;&lt;br&gt;- Route&lt;br&gt;- Blocage&lt;br&gt;&amp;nbsp;&amp;nbsp;&amp;nbsp; Lieu decider devoilé au dernier moment&lt;br&gt;&lt;/p&gt;&lt;p&gt;&lt;u&gt;- Commission cantine :&lt;/u&gt;&lt;br&gt;pas grand monde&lt;br&gt;y a besoin de bras et de matos&lt;br&gt;&lt;/p&gt;</description>
    </item>
    <item>
      <title></title>
      <link>http://localhost:1313/AG_10S_Toulouse/comptes_rendus/assembl%C3%A9e-g%C3%A9n%C3%A9rale-tlse/2025-09-07_cr/</link>
      <pubDate>Mon, 01 Jan 0001 00:00:00 +0000</pubDate>
      <guid>http://localhost:1313/AG_10S_Toulouse/comptes_rendus/assembl%C3%A9e-g%C3%A9n%C3%A9rale-tlse/2025-09-07_cr/</guid>
      <description>&lt;!DOCTYPE html&gt;&#xA;&lt;html&gt;&#xA;  &lt;head&gt;&lt;meta charset=&#34;utf-8&#34;&gt;&lt;/head&gt;&#xA;  &lt;body&gt;&lt;h2&gt;Compte rendu de l&#39;AG de Toulouse du 2025-09-07&lt;br&gt;&lt;/h2&gt;&lt;div&gt;300~350 personnes&lt;br&gt;&lt;/div&gt;&lt;h2&gt;Intro&lt;br&gt;&lt;/h2&gt;&lt;div&gt;&lt;ul&gt;&lt;li&gt;topo sur la com&#39; democratie (voir les CR)&lt;br&gt;&lt;/li&gt;&lt;li&gt;presentation de l&#39;ODJ&lt;br&gt;&lt;/li&gt;&lt;li&gt;regles + securité&lt;ul&gt;&lt;li&gt;parole en son nom&lt;/li&gt;&lt;li&gt;faire gaffe au temps&lt;/li&gt;&lt;li&gt;aucun propos oppressif&lt;/li&gt;&lt;/ul&gt;&lt;/li&gt;&lt;li&gt;choix des roles&lt;ul&gt;&lt;li&gt;gestion de la prise de parole 4 personnes&lt;/li&gt;&lt;li&gt;prise de note&lt;br&gt;&lt;/li&gt;&lt;/ul&gt;&lt;/li&gt;&lt;/ul&gt;&lt;/div&gt;&lt;h2&gt;Point journalistes&lt;br&gt;&lt;/h2&gt;&lt;ul&gt;&lt;li&gt;L&#39;AG a deja pris position par rapport aux journaliste et dit ne pas avoir confiance en elleux. L&#39;AG n&#39;acceptes donc pas leurs solicitations et propose a chaque personne prenant part a l&#39;AG ne pas parler au nom de l&#39;AG mais simplement en son nom si jamais c&#39;est son souhait.&lt;br&gt;&lt;/li&gt;&lt;/ul&gt;&lt;h2&gt;Points Info&lt;br&gt;&lt;/h2&gt;&lt;div&gt;&lt;ul&gt;&lt;li&gt;Union Etudiante :&lt;br&gt;- mardi AG au mirail à 12h30 à l&#39;acceuil (personnels et etudiant⋅es)&lt;br&gt;- mardi AG à paul sab à12h30 à l&#39;amphi (personnels et etudiant⋅es)&lt;br&gt;- blocage du rond point de l&#39;enac 6h30-7h (eventuellement a airbus) et eventuellement au metro paul sab&lt;br&gt;- mercredi matin fac du capitole va faire un reunion ouverte contre l&#39;extreme droite&lt;br&gt;&lt;/li&gt;&lt;li&gt;Collectif de trvailleurs sociaux et Autonomie :&lt;br&gt;- rejoint le 10 à 10h à la Prefecture&lt;br&gt;- souhaite savoir si la manif sera declaré (declaré mais pas par l&#39;AG, parcourt Jean Jaures -&amp;gt; Saint Cyprien)&lt;/li&gt;&lt;li&gt;Lycéen⋅ne :&lt;br&gt;- 4 lycées qui vont bloquer, arene, st sernin, deodat, (?)&lt;br&gt;- un cortege etudiant⋅es sera fait&lt;br&gt;&lt;/li&gt;&lt;li&gt;CPES du mirail :&lt;br&gt;- AG locale vendredi dernier&lt;br&gt;- AG tout les matins apres le 10&lt;br&gt;- Repas ouverts tout les soirs apres le 10 à 19h à Bellefontaine&lt;br&gt;- RDV le 10 a 6h30 devant le collège st Simon&lt;br&gt;&lt;/li&gt;&lt;li&gt;culture en lutte :&lt;br&gt;- participe au mouvement du 10 et du 18&lt;br&gt;- pole culture interorga&lt;br&gt;- bibliotheques fermés le 10&lt;/li&gt;&lt;li&gt;sud santé socio :&lt;br&gt;- participe au mouvement&lt;/li&gt;&lt;li&gt;CGT airbus :&lt;br&gt;- piquet de greve (voir sur le site)&lt;br&gt;&lt;/li&gt;&lt;li&gt;Comité verite et justice pour bilal :&lt;br&gt;- constitution d&#39;un observatoire citoyen des violences policières&lt;br&gt;&lt;/li&gt;&lt;li&gt;Sud Solidaire education et FSU :&lt;br&gt;- appel a la greve&lt;br&gt;- a pas eu de refut du parcours de la manif deposé&lt;/li&gt;&lt;li&gt;CGT Muret et GJ :&lt;br&gt;- blocage du rond point du pigeonier le 10 tres tot&lt;/li&gt;&lt;li&gt;Verfeil :&lt;br&gt;- samedi 15h salle ansolomiac, spectacle dont les benefices iront à la voie est libre (A69)&lt;br&gt;&lt;/li&gt;&lt;li&gt;AG Action Autonome :&lt;br&gt;- depot et retrait de materiel antirep lors des AG&lt;br&gt;- Tsunami : suivi en temps reel des actualités des mouvement de la police&lt;br&gt;- Lundi 19h impasse lapujade, atelier banderole&lt;/li&gt;&lt;li&gt;La chapelle:&lt;br&gt;- ouverte toute la journée du 10&lt;br&gt;- garderie&lt;br&gt;- mardi depot/collecte de bouffe et de materiel soin&lt;br&gt;- cantine a 19h&lt;/li&gt;&lt;li&gt;Sud CT :&lt;br&gt;- Appel a rejoindre le 10 et les blocus&lt;br&gt;- Propose d&#39;imprimer lundi/mardi pour les groupe qui le veulent a babinet&lt;/li&gt;&lt;li&gt;Montauban :&lt;br&gt;- manif 14h30&lt;/li&gt;&lt;li&gt;pink medic :&lt;br&gt;&amp;nbsp;- besoin de participation, possibilité de formation&lt;br&gt;&lt;/li&gt;&lt;li&gt;Chorale :&lt;br&gt;- le 10 place belfort 12h30&lt;/li&gt;&lt;li&gt;CGT Thales :&lt;br&gt;- appel pour le 10 et le 18&lt;br&gt;- le 15 au tribunal cgt vs thales ( bataillle de 18mois)&lt;/li&gt;&lt;li&gt;Handi&#39;social :&lt;br&gt;- appel a bloquer les MDPH 6h30 a compans&lt;br&gt;&lt;/li&gt;&lt;/ul&gt;&lt;/div&gt;&lt;h2&gt;Restitution commission&lt;/h2&gt;&lt;div&gt;&lt;ul&gt;&lt;li&gt;com&#39; cantine&lt;ul&gt;&lt;li&gt;depot de matos mardi&lt;/li&gt;&lt;li&gt;atelier le mardi sandwitch et cuisine&lt;/li&gt;&lt;li&gt;besoin de frigo&lt;/li&gt;&lt;li&gt;cherche pain et des contact&lt;/li&gt;&lt;/ul&gt;&lt;/li&gt;&lt;li&gt;com&#39; com&lt;ul&gt;&lt;li&gt;Creation banderole&lt;/li&gt;&lt;li&gt;Lacher de tract&lt;/li&gt;&lt;li&gt;Collab sur insta&lt;/li&gt;&lt;li&gt;Collage, tract et peinture sur des ponts&lt;/li&gt;&lt;/ul&gt;&lt;/li&gt;&lt;li&gt;com&#39; action&lt;ul&gt;&lt;li&gt;2 rdv à (&lt;s&gt;7h&lt;/s&gt;) a 6h30&lt;ul&gt;&lt;li&gt;parking aldi a bariere de paris (silvio trentin et jules verne)&lt;br&gt;&lt;/li&gt;&lt;li&gt;alfred drefus a jolimont&lt;/li&gt;&lt;/ul&gt;&lt;/li&gt;&lt;li&gt;venir sans tel et sans papiers&lt;br&gt;&lt;/li&gt;&lt;/ul&gt;&lt;/li&gt;&lt;li&gt;com&#39; greve&lt;ul&gt;&lt;li&gt;produit un tract sur le droit de greve&lt;/li&gt;&lt;li&gt;il existe un canal d&#39;infos sur les grèves sur telegram&lt;br&gt;&lt;/li&gt;&lt;/ul&gt;&lt;h3&gt;Proposition de creation de commission&lt;br&gt;&lt;/h3&gt;&lt;/li&gt;&lt;li&gt;com&#39; medic&lt;br&gt;&lt;/li&gt;&lt;li&gt;com&#39; etudiant⋅e&lt;br&gt;&lt;/li&gt;&lt;li&gt;com&#39; antirep&lt;br&gt;&lt;/li&gt;&lt;li&gt;com&#39; garderie&lt;br&gt;&lt;/li&gt;&lt;li&gt;com&#39; coordination&lt;br&gt;&lt;/li&gt;&lt;/ul&gt;&lt;/div&gt;&lt;h2&gt;Open Mic&lt;/h2&gt;&lt;div&gt;&lt;ul&gt;&lt;li&gt;appel a des AG tout les jours suivant&lt;/li&gt;&lt;li&gt;proposition d&#39;une occupation d&#39;un lieu&lt;br&gt;&lt;/li&gt;&lt;/ul&gt;&lt;/div&gt;&lt;h2&gt;Pause&lt;br&gt;&lt;/h2&gt;&lt;h2&gt;Restitution de chaque groupe de travail&lt;/h2&gt;&lt;div&gt;&lt;ul&gt;&lt;li&gt;com&#39; action&lt;ul&gt;&lt;li&gt;rappel des point de blocage (jolimont, barriere de paris) à 6h30 !&lt;/li&gt;&lt;li&gt;voir avec la cantine pour que la bouffe soit amener sur les points de blocage&lt;br&gt;&lt;/li&gt;&lt;li&gt;appel a ne pas prendre son tel ou ses papier&amp;nbsp;&lt;br&gt;&lt;/li&gt;&lt;li&gt;si un point de blocage tient jusqu&#39;a 14h30 on reste sur place (la manif est pas obligatoire)&lt;/li&gt;&lt;li&gt;appel au 8 a 20h au capitole&lt;/li&gt;&lt;li&gt;REUNION Lundi à 18h Raymond6&lt;/li&gt;&lt;li&gt;print des cartes de la zone&lt;/li&gt;&lt;li&gt;distribution de tracts&lt;br&gt;&lt;/li&gt;&lt;/ul&gt;&lt;/li&gt;&lt;li&gt;com&#39; com&lt;ul&gt;&lt;li&gt;creation d&#39;un journal&lt;br&gt;&lt;/li&gt;&lt;li&gt;tract actuel qui va etre modifier (ajout des info de l&#39;AG)&lt;/li&gt;&lt;li&gt;proposition d&#39;un post manif&lt;/li&gt;&lt;/ul&gt;&lt;/li&gt;&lt;li&gt;com&#39; garderie&lt;ul&gt;&lt;li&gt;a partir de 4ans&lt;/li&gt;&lt;li&gt;mail de contact : gardenfants-maniftlse@proton.me&lt;br&gt;&lt;/li&gt;&lt;li&gt;encadrement similaire au monde de l&#39;animation&lt;br&gt;&lt;/li&gt;&lt;/ul&gt;&lt;/li&gt;&lt;li&gt;com&#39; cantine&lt;ul&gt;&lt;li&gt;mardi faire des sandwich&lt;/li&gt;&lt;li&gt;mercredi cuisine&lt;/li&gt;&lt;li&gt;demande de barnum a la chapelle&lt;/li&gt;&lt;li&gt;besoin :&lt;ul&gt;&lt;li&gt;semoule&lt;/li&gt;&lt;li&gt;liquide vaiselle&lt;/li&gt;&lt;li&gt;epice&lt;/li&gt;&lt;li&gt;riz&lt;/li&gt;&lt;li&gt;huile&lt;br&gt;&lt;/li&gt;&lt;li&gt;farine&lt;/li&gt;&lt;li&gt;savon&lt;/li&gt;&lt;li&gt;cuillere (pas de couteau ou fourchette pour eviter les soucis en cas de controle)&lt;br&gt;&lt;/li&gt;&lt;li&gt;eco-cup&lt;/li&gt;&lt;/ul&gt;&lt;/li&gt;&lt;/ul&gt;&lt;/li&gt;&lt;li&gt;com&#39; greve&lt;ul&gt;&lt;li&gt;la CGT UL mirail heberge la caisse de greve (que les syndicat qui le vellent puisse proposé de l&#39;heberger aussi)&lt;/li&gt;&lt;li&gt;destiné aux personnes qui participe a l&#39;AG (pas obligatoire d&#39;etre syndiqué)&lt;/li&gt;&lt;/ul&gt;&lt;/li&gt;&lt;li&gt;com&#39; medic&lt;ul&gt;&lt;li&gt;tentative de faire une formation d&#39;ici mercredi&lt;/li&gt;&lt;li&gt;creation de point statique (chapelle par ex) et des trinomes mobilie lors de la manif&lt;/li&gt;&lt;/ul&gt;&lt;/li&gt;&lt;li&gt;com&#39; democratie interne&lt;ul&gt;&lt;li&gt;creation d&#39;un site pour heberger les compte rendu et les info locale&lt;/li&gt;&lt;li&gt;cahier de proposition retour&lt;/li&gt;&lt;li&gt;proposition de d&#39;auto-formation facilitation&lt;/li&gt;&lt;/ul&gt;&lt;/li&gt;&lt;li&gt;com&#39; etudiant⋅e ()&lt;/li&gt;&lt;li&gt;com&#39; antirep ()&lt;ul&gt;&lt;li&gt;des outils de defco sera dispo et communiquer&lt;/li&gt;&lt;li&gt;defco mobile aide en manif (besoin de monde)&lt;/li&gt;&lt;li&gt;prevention :&amp;nbsp; creation d&#39;un tuto qui sera communiquer avec des infos utile&lt;br&gt;&lt;/li&gt;&lt;/ul&gt;&lt;/li&gt;&lt;/ul&gt;&lt;/div&gt;&lt;h2&gt;Proposition à voter&lt;/h2&gt;&lt;div&gt;&lt;ul&gt;&lt;li&gt;com&#39; com:&lt;br&gt;- question de l&#39;ajout de la flotille sur le CP de l&#39;AG&lt;br&gt;- preciser que le rdv soit &#34;devant la fnac&#34;&lt;br&gt;- jour et heure de l&#39;AG suivante : jeudi 11 à 18h au mirail (devant l&#39;AG)&lt;br&gt;&lt;/li&gt;&lt;/ul&gt;&lt;/div&gt;&lt;h2&gt;RDV a venir&lt;/h2&gt;&lt;div&gt;&lt;ul&gt;&lt;li&gt;Action : Lundi à 18h Raymond6&lt;/li&gt;&lt;li&gt;garderie : lundi 19h&lt;/li&gt;&lt;li&gt;Com : mardi soir chapelle&lt;/li&gt;&lt;li&gt;Medic : mardi 19h chapelle&lt;/li&gt;&lt;li&gt;Greve : mercredi 19h CGT UL du mirail avec repas&lt;/li&gt;&lt;li&gt;Democratie : vendredi 12 à 17h Raymond6&lt;br&gt;&lt;/li&gt;&lt;/ul&gt;&lt;/div&gt;&lt;p&gt;&lt;br&gt;&lt;/p&gt;</description>
    </item>
    <item>
      <title></title>
      <link>http://localhost:1313/AG_10S_Toulouse/comptes_rendus/assembl%C3%A9e-g%C3%A9n%C3%A9rale-tlse/2025-09-11_cr/</link>
      <pubDate>Mon, 01 Jan 0001 00:00:00 +0000</pubDate>
      <guid>http://localhost:1313/AG_10S_Toulouse/comptes_rendus/assembl%C3%A9e-g%C3%A9n%C3%A9rale-tlse/2025-09-11_cr/</guid>
      <description>&lt;!DOCTYPE html&gt;&#xA;&lt;html&gt;&#xA;  &lt;head&gt;&lt;meta charset=&#34;utf-8&#34;&gt;&lt;/head&gt;&#xA;  &lt;body&gt;&lt;h2&gt;Compte rendu de l&#39;AG de Toulouse du 2025-09-07&lt;br&gt;&lt;/h2&gt;&lt;div&gt;150~200 personnes&lt;br&gt;&lt;/div&gt;&lt;h2&gt;Intro&lt;br&gt;&lt;/h2&gt;&lt;div&gt;&lt;ul&gt;&lt;li&gt;presentation de l&#39;ODJ&lt;/li&gt;&lt;li&gt;regles + securité&lt;/li&gt;&lt;li&gt;choix des roles&lt;/li&gt;&lt;/ul&gt;&lt;h2&gt;Parole libre&lt;br&gt;&lt;/h2&gt;&lt;ul&gt;&lt;li&gt;Point sur la repression&lt;ul&gt;&lt;li&gt;Toulouse&lt;ul&gt;&lt;li&gt;1220 force de l&#39;ordre sur toulouse&lt;/li&gt;&lt;li&gt;61 interpelé⋅es repartis sur 5 comico&lt;/li&gt;&lt;/ul&gt;&lt;/li&gt;&lt;li&gt;Nationnal&lt;ul&gt;&lt;li&gt;80 000 force de l&#39;ordre (fdo) sur 110 000 deployé&lt;br&gt;&lt;/li&gt;&lt;/ul&gt;&lt;/li&gt;&lt;/ul&gt;&lt;/li&gt;&lt;li&gt;Divergence de point de vue sur la repression&lt;ul&gt;&lt;li&gt;la violence venait des manifestant⋅es&lt;br&gt;&lt;/li&gt;&lt;li&gt;la violence venait des fdo&lt;br&gt;&lt;/li&gt;&lt;/ul&gt;&lt;/li&gt;&lt;li&gt;Retour d&#39;experience sur le blocus prevu a barriere de paris (parking aldi)&lt;br&gt;&lt;ul&gt;&lt;li&gt;Pas de brief directement, donc quand le groupe s&#39;est fait couper en deux il n&#39;y avait plus d&#39;organisation.&lt;/li&gt;&lt;li&gt;blocage avenue de fronton bien marché.&lt;/li&gt;&lt;li&gt;Faut penser a des points de raliement facile&lt;/li&gt;&lt;li&gt;Ne communiquer les points de replis et de blocages qu&#39;aux personnes qui vont venir&lt;/li&gt;&lt;li&gt;Mobilité et adaptation, y avait du matos sur place. On aurait pu etre encore plus efficace.&lt;/li&gt;&lt;li&gt;Prevoir des peace keeper, des tracts&lt;/li&gt;&lt;li&gt;Utiliser la radio pour faire passer des infos, pour mettre l&#39;ambiance&lt;br&gt;&lt;/li&gt;&lt;/ul&gt;&lt;/li&gt;&lt;li&gt;Retour d&#39;experience sur le blocus de Jolimont&lt;ul&gt;&lt;li&gt;Ca n&#39;a pas tenu et a plutot ete une chasse malgré le nombre plus important de manifestant⋅es que de fdo&lt;/li&gt;&lt;/ul&gt;&lt;/li&gt;&lt;li&gt;Retour sesquiere&lt;ul&gt;&lt;li&gt;5 personne au debut, 3 fdo, 2 journaliste&lt;/li&gt;&lt;li&gt;Faire des point que si on sait qu&#39;on peut les &#34;animer&#34;&lt;br&gt;&lt;/li&gt;&lt;/ul&gt;&lt;/li&gt;&lt;li&gt;Retour paulSab&lt;ul&gt;&lt;li&gt;100 personnes mobilisées&lt;/li&gt;&lt;/ul&gt;&lt;/li&gt;&lt;li&gt;Retour Lycée⋅nnes&lt;ul&gt;&lt;li&gt;Déodat, arene, st sernin bloqué&lt;/li&gt;&lt;/ul&gt;&lt;/li&gt;&lt;li&gt;Retour chapelle&lt;ul&gt;&lt;li&gt;Blocage de l&#39;entrée avec fouille systematique des entrées/sortie&lt;/li&gt;&lt;li&gt;Gazage, dont au moins un enfant et des interpel&lt;br&gt;&lt;/li&gt;&lt;/ul&gt;&lt;/li&gt;&lt;li&gt;Retour sur la manif&lt;ul&gt;&lt;li&gt;Elle etait auto-géré, et ca s&#39;est bien passé. C&#39;est a mettre en perspective avec le 01/05/2025 qui fut violent pour les GJ car le service d&#39;ordre de la CGT les a tapé a plusieurs reprise pour &lt;br&gt;&lt;/li&gt;&lt;/ul&gt;&lt;/li&gt;&lt;li&gt;Question de strategie :&lt;ul&gt;&lt;li&gt;Trop de point de blocage ? Faire un gros ou plusieurs petit ?&lt;br&gt;&lt;/li&gt;&lt;li&gt;est-ce que le blocage sert a qqch ?&lt;/li&gt;&lt;li&gt;Importance de la greve&lt;/li&gt;&lt;li&gt;problème de la dispersion lors des manifs, pas assez de directives, groupes isolés, beaucoup de charges. Penser a faire groupe en manif&lt;br&gt;&lt;/li&gt;&lt;/ul&gt;&lt;/li&gt;&lt;li&gt;Plein de comportement de la foule a ete observé&lt;ul&gt;&lt;li&gt;flic affolés a st cyp&lt;br&gt;&lt;/li&gt;&lt;li&gt;solidarité entre personne victime de la repression&lt;/li&gt;&lt;/ul&gt;&lt;/li&gt;&lt;li&gt;Sud Santé-Socio :&amp;nbsp;&lt;ul&gt;&lt;li&gt;Manif devant la pref declaré, aucun gazage, mais fier d&#39;avoir eu un espace de discussion avec l&#39;etat pour des personnes sans papiers. &lt;br&gt;&lt;/li&gt;&lt;li&gt;Pour le 18 sept : faire de cette manif une occasion de denoncer les violence policiere &lt;br&gt;&lt;/li&gt;&lt;/ul&gt;&lt;/li&gt;&lt;li&gt;Des etudiant⋅es qui sont allé soutenir les piquets de greves de l&#39;Aero&lt;br&gt;&lt;/li&gt;&lt;li&gt;&lt;ul&gt;&lt;/ul&gt;&lt;br&gt;&lt;/li&gt;&lt;li&gt;Identité du mouvement&lt;ul&gt;&lt;li&gt;10 septembre est passé&lt;/li&gt;&lt;li&gt;On s&#39;inclu dans l&#39;actu internationnale ? népal, indonésie ?&lt;br&gt;&lt;/li&gt;&lt;li&gt;One Piece est une identité qui semble fonctionner&lt;br&gt;&lt;/li&gt;&lt;/ul&gt;&lt;/li&gt;&lt;li&gt;Penser a differencier la base et le national quand on parle des syndicats&lt;/li&gt;&lt;li&gt;Pour les cantines penser aux regimes spécifiques&lt;/li&gt;&lt;li&gt;Une personne dans le coma a montpelier&lt;/li&gt;&lt;/ul&gt;&lt;div&gt;&lt;br&gt;&lt;/div&gt;&lt;ul&gt;&lt;li&gt;Proposition de faire des AG juste apres les Manifs&lt;/li&gt;&lt;li&gt;Proposition de faire un SO de la CGT qui soient pas contre les camarade&lt;br&gt;&lt;/li&gt;&lt;li&gt;&lt;div&gt;Proposition de faire des témoignages des victimes pour diffuser.&lt;/div&gt;&lt;/li&gt;&lt;li&gt;&lt;div&gt;Proposition de mettre en place des stratégies types radio, rondes, outils etc.&lt;/div&gt;&lt;/li&gt;&lt;li&gt;&lt;div&gt;Proposition de mettre en place de la formation et de l&#39;autoformation&lt;/div&gt;&lt;/li&gt;&lt;li&gt;Proposition de faire des collectes de peinture et de banderoles&lt;br&gt;&lt;/li&gt;&lt;li&gt;Proposition d&#39;ouvrir un lieu d&#39;occupation&lt;ul&gt;&lt;li&gt;petit lieux pour les lieux de vie&lt;/li&gt;&lt;li&gt;grand lieux pour des questions politiques&lt;/li&gt;&lt;/ul&gt;&lt;/li&gt;&lt;li&gt;proposition de bloquer la fac du mirail lundi&lt;br&gt;&lt;/li&gt;&lt;/ul&gt;&lt;h3&gt;Groupes&lt;br&gt;&lt;/h3&gt;&lt;ul&gt;&lt;li&gt;Groupe Base arriere&lt;ul&gt;&lt;li&gt;Recuperation de lieu, qui auraient des fonctions (a definir), safeplace durant la manif, &lt;br&gt;&lt;/li&gt;&lt;li&gt;creation d&#39;une pole logistique&lt;br&gt;&lt;/li&gt;&lt;li&gt;porposition d&#39;amener du matos en AG pour que les gens puissent en avoir&lt;/li&gt;&lt;li&gt;Proposition de distribuer des gomette dans les boites aux lettre pour que les personnes puisse les coller sur leur interphone si elle acceptes d&#39;ouvrir si y a un pepin durant les manif.&lt;br&gt;&lt;/li&gt;&lt;/ul&gt;&lt;/li&gt;&lt;li&gt;Groupe occupation&lt;ul&gt;&lt;li&gt;faire des occupe de carrefour, place&lt;br&gt;&lt;/li&gt;&lt;li&gt;petit lieux pour des personne, des grand lieux pour des questions politique&lt;br&gt;&lt;/li&gt;&lt;/ul&gt;&lt;/li&gt;&lt;li&gt;Groupe Greve&lt;ul&gt;&lt;li&gt;bilan national&lt;br&gt;&lt;/li&gt;&lt;li&gt;proposition de tractage&lt;/li&gt;&lt;li&gt;reecriture du tract&lt;br&gt;&lt;/li&gt;&lt;/ul&gt;&lt;/li&gt;&lt;li&gt;Groupe Communication&lt;ul&gt;&lt;li&gt;volonté de faire des divisions du groupe pour spécialiser&lt;ul&gt;&lt;li&gt;journal, securité numerique, visuel, culture et art&lt;br&gt;&lt;/li&gt;&lt;/ul&gt;&lt;/li&gt;&lt;li&gt;lien avec les autre commission pour voir leurs besoins niveau communication&lt;br&gt;&lt;/li&gt;&lt;li&gt;Radio canal-sud proposition live, radio blocage en bande FM organisé&lt;br&gt;&lt;/li&gt;&lt;/ul&gt;&lt;/li&gt;&lt;li&gt;Groupe anti-rep&lt;ul&gt;&lt;li&gt;creation d&#39;une affiche en lien avec l&#39;anti-rep&lt;/li&gt;&lt;li&gt;rdv auto-formation defence anti-rep et communiquer dessus&lt;br&gt;&lt;/li&gt;&lt;li&gt;drive anti-rep avec des ressources&lt;br&gt;&lt;/li&gt;&lt;/ul&gt;&lt;/li&gt;&lt;li&gt;Groupe memoire blocage de Rangueil en 95&lt;br&gt;&lt;/li&gt;&lt;li&gt;&lt;div&gt;Groupe action&lt;br&gt;&lt;/div&gt;&lt;ul&gt;&lt;li&gt;&lt;div&gt;amener du matos a dispo, parpaing collé au sol et le feu&lt;/div&gt;&lt;/li&gt;&lt;li&gt;&lt;div&gt;soirée feu prairie des filtres animé les gens et les amener en ville&lt;/div&gt;&lt;/li&gt;&lt;li&gt;&lt;div&gt;manque de formation, pas de brief&lt;br&gt;&lt;/div&gt;&lt;/li&gt;&lt;li&gt;&lt;div&gt;appel a collecte de peinture, banderole&lt;/div&gt;&lt;/li&gt;&lt;li&gt;utiliser les manif pour tenir des blocages&lt;br&gt;&lt;/li&gt;&lt;/ul&gt;&lt;/li&gt;&lt;li&gt;&lt;div&gt;Groupe cantine&lt;br&gt;&lt;/div&gt;&lt;ul&gt;&lt;li&gt;&lt;div&gt;automatiser le projet, faire de la logistique, être en contact avec des producteur&lt;br&gt;&lt;/div&gt;&lt;/li&gt;&lt;/ul&gt;&lt;/li&gt;&lt;/ul&gt;&lt;h3&gt;RDV&lt;br&gt;&lt;/h3&gt;&lt;div&gt;Com&#39; democratie : vendredi 17h Raymond6&lt;/div&gt;&lt;div&gt;Com&#39; Base arriere : dimanche 13h30 Raymond6&lt;/div&gt;&lt;div&gt;Com&#39; Occupation : vendredi 18h Grand Rond&lt;/div&gt;&lt;div&gt;Com&#39; Action : vendredi 18h Raymond6&lt;br&gt;&lt;/div&gt;&lt;div&gt;AG paul Sab : vendredi&lt;/div&gt;&lt;div&gt;Action canard : Samedi 10h jean jaures&lt;/div&gt;&lt;div&gt;Action bloquer carrefour : Samedi 14h&lt;/div&gt;&lt;div&gt;&lt;br&gt;&lt;/div&gt;&lt;div&gt;&lt;br&gt;&lt;/div&gt;&lt;/div&gt;  &lt;/body&gt;&#xA;&lt;/html&gt;</description>
    </item>
    <item>
      <title></title>
      <link>http://localhost:1313/AG_10S_Toulouse/comptes_rendus/commissions/commission-action/2025-08-14_com_action/</link>
      <pubDate>Mon, 01 Jan 0001 00:00:00 +0000</pubDate>
      <guid>http://localhost:1313/AG_10S_Toulouse/comptes_rendus/commissions/commission-action/2025-08-14_com_action/</guid>
      <description>&lt;!DOCTYPE html&gt;&#xA;&lt;html&gt;&#xA;  &lt;head&gt;&lt;meta charset=&#34;utf-8&#34;&gt;&lt;/head&gt;&#xA;  &lt;body&gt;&lt;div&gt;&lt;h1&gt;&lt;strong&gt;Commission Action - réunion du 14-08&lt;/strong&gt;&lt;/h1&gt;&lt;/div&gt;&lt;div&gt;environ 10 personnes présentes&lt;/div&gt;&lt;div&gt;prise de parole dans l&#39;ordre de la demande&lt;/div&gt;&lt;div&gt;légende : &lt;strong&gt;en gras pour le CR à donner à l&#39;AG&lt;/strong&gt; &lt;strong&gt;&lt;em&gt;[gras italique crochets pour les actions qu&#39;on a prises]&lt;/em&gt;&lt;/strong&gt;&lt;/div&gt;&lt;div&gt;&lt;br&gt;&lt;/div&gt;&lt;div&gt;ODJ :&amp;nbsp;&lt;/div&gt;&lt;div&gt;&amp;nbsp;&amp;nbsp;&amp;nbsp; 1. Partenaires et autres assos (+sujet spontané extrême-droite)&lt;/div&gt;&lt;div&gt;&amp;nbsp;&amp;nbsp;&amp;nbsp; 2. Répression / Antirépression&lt;/div&gt;&lt;div&gt;&amp;nbsp;&amp;nbsp;&amp;nbsp; 3. Actions en amont&lt;/div&gt;&lt;div&gt;&amp;nbsp;&amp;nbsp;&amp;nbsp; 4. Actions le jour J&lt;/div&gt;&lt;div&gt;&lt;br&gt;&lt;/div&gt;&lt;div&gt;&lt;strong&gt;&lt;u&gt;1. Partenaires/autres assos&lt;/u&gt;&lt;/strong&gt;&lt;/div&gt;&lt;div&gt;points divers sur le lien aux assos :&lt;/div&gt;&lt;div&gt;&amp;nbsp;&amp;nbsp;&amp;nbsp; tout le monde se retrouve sur telegram, pas besoin de les contacter à part&lt;/div&gt;&lt;div&gt;&amp;nbsp;&amp;nbsp;&amp;nbsp; les contacter assure que tout le monde y soit&lt;/div&gt;&lt;div&gt;&amp;nbsp;&amp;nbsp;&amp;nbsp; c&#39;est un mouvement citoyen large, au plus on aura de liens et d&#39;union, mieux c&#39;est&lt;/div&gt;&lt;div&gt;&amp;nbsp;&amp;nbsp;&amp;nbsp; interconnexion : au moins savoir ce qu&#39;il se passe de leur côté&lt;/div&gt;&lt;div&gt;&amp;nbsp;&amp;nbsp;&amp;nbsp; essayer d&#39;être le plus unitaire possible&lt;/div&gt;&lt;div&gt;&amp;nbsp;&amp;nbsp;&amp;nbsp; si on les contacte pour telle action, ça veut dire qu&#39;une assos va revendiquer telle ou telle action ?&amp;nbsp;&lt;/div&gt;&lt;div&gt;&amp;nbsp;&amp;nbsp;&amp;nbsp; plutôt les inviter à une AG qu&#39;à une action spécifique&lt;/div&gt;&lt;div&gt;&amp;nbsp;&amp;nbsp;&amp;nbsp; les contacter pour les ressources et compétences spécifiques&lt;/div&gt;&lt;div&gt;&lt;strong&gt;PROPOSITION (validée) :&amp;nbsp;&lt;/strong&gt;&lt;/div&gt;&lt;div&gt;&lt;ul&gt;&lt;li&gt;&lt;strong&gt;- chacun.e contacte les assos qu&#39;iels connaît pour faire converger à l&#39;AG&amp;nbsp;&lt;/strong&gt;&lt;/li&gt;&lt;/ul&gt;&lt;/div&gt;&lt;div&gt;&lt;ul&gt;&lt;li&gt;&lt;strong&gt;- au fil de notre construction, on voit s&#39;il nous manque des ressources et on fait appel aux&amp;nbsp; collectifs qui pourraient nous aider à y répondre&lt;/strong&gt;&lt;/li&gt;&lt;/ul&gt;&lt;/div&gt;&lt;div&gt;&lt;ul&gt;&lt;li&gt;&lt;strong&gt;- on fait de la veille sur les réseaux pour voir ce qui se prépare ailleurs &lt;/strong&gt;&lt;strong&gt;&lt;em&gt;[groupe signal se créée]&lt;/em&gt;&lt;/strong&gt;&lt;/li&gt;&lt;/ul&gt;&lt;/div&gt;&lt;div&gt;&lt;br&gt;&lt;/div&gt;&lt;div&gt;Sujet extrême-droite : besoin de faire de la veille de ce côté-là aussi (sera là de toute façon, c&#39;est à l&#39;AG qu&#39;il faut s&#39;organiser au mieux pour ne pas les laisser prendre de la place) &lt;strong&gt;&lt;em&gt;[contact AFA Tolosa pour la veille]&lt;/em&gt;&lt;/strong&gt;&lt;/div&gt;&lt;div&gt;Si des fafs se présentent dans la com action :&amp;nbsp;&lt;/div&gt;&lt;div&gt;&amp;nbsp;&amp;nbsp;&amp;nbsp; si c&#39;est des personnes organisées : on les dégage&lt;/div&gt;&lt;div&gt;&amp;nbsp;&amp;nbsp;&amp;nbsp; si personnes réac mais pas organisées : on discute&lt;/div&gt;&lt;div&gt;&amp;nbsp;&amp;nbsp;&amp;nbsp;&amp;nbsp;&lt;/div&gt;&lt;div&gt;&lt;strong&gt;&lt;u&gt;2. Répression / Antirépression&lt;/u&gt;&lt;/strong&gt;&lt;/div&gt;&lt;div&gt;la Defco était présente à l&#39;AG de dimanche (xp en antirep mais aussi en déplacement collectif etc)&lt;/div&gt;&lt;div&gt;se préparer à la montée de la répression, c&#39;est aussi l&#39;affronter en augmentant l&#39;intensité de nos actions&lt;/div&gt;&lt;div&gt;organiser des formations en amont ?&lt;/div&gt;&lt;div&gt;/!\ la GAV n&#39;est pas anodine : fichage, impossibilité potentielle de manifester le 10 si arrestation en amont...&lt;/div&gt;&lt;div&gt;mobilisation va être essentielle pour l&#39;antirep, parce que c&#39;est le nombre qui va nous protéger&lt;/div&gt;&lt;div&gt;tout le monde pourra trouver sa place en connaissant les risques&lt;/div&gt;&lt;div&gt;minimiser au max les arrestations en ayant des pratiques sécurisées en amont + préparation à la GAV&lt;/div&gt;&lt;div&gt;il faut pouvoir être présentE le 10 septembre mais aussi tous les jours d&#39;après, donc viser le moins d&#39;arrestations possibles !&lt;/div&gt;&lt;div&gt;Vigilance en ayant des pratiques sécurisées, mais attention à ne pas se confiner entre militantEs par des pratiques trop ardues, objectif est que des personnes non militantes arrivent jusqu&#39;à cette com action&lt;/div&gt;&lt;div&gt;Choses plus précises et intenses se discuteront en plus petits groupes, et en comaction rester tolérantEs sur les pratiques (tout en formant)&lt;/div&gt;&lt;div&gt;&lt;strong&gt;PROPOSITION (validée) :&amp;nbsp;&lt;/strong&gt;&lt;/div&gt;&lt;div&gt;&lt;strong&gt;&amp;nbsp;&amp;nbsp;&amp;nbsp; - On demande à la Defco des projections du film &#34;Rien à déclarer&#34; et leur format théâtre + des formations &lt;/strong&gt;&lt;strong&gt;&lt;em&gt;[demande leur est faite]&lt;/em&gt;&lt;/strong&gt;&lt;/div&gt;&lt;div&gt;&lt;strong&gt;&amp;nbsp;&amp;nbsp;&amp;nbsp; - On s&#39;autonomise pour faire la Base Arrière Juridique etc. nous-mêmes&lt;/strong&gt;&lt;/div&gt;&lt;div&gt;&amp;nbsp;&amp;nbsp;&amp;nbsp;&amp;nbsp;&lt;/div&gt;&lt;div&gt;&lt;strong&gt;&lt;u&gt;3. Actions en amont&lt;/u&gt;&lt;/strong&gt;&lt;/div&gt;&lt;div&gt;&lt;strong&gt;Actions de visibilisation dans l&#39;espace public pour que le 10 septembre soit dans toutes les têtes :&lt;/strong&gt;&lt;/div&gt;&lt;div&gt;&amp;nbsp;&amp;nbsp;&amp;nbsp; peinture sur ponts&lt;/div&gt;&lt;div&gt;&amp;nbsp;&amp;nbsp;&amp;nbsp; graphs&lt;/div&gt;&lt;div&gt;&amp;nbsp;&amp;nbsp;&amp;nbsp; pochoirs&lt;/div&gt;&lt;div&gt;&amp;nbsp;&amp;nbsp;&amp;nbsp; banderoles&lt;/div&gt;&lt;div&gt;/!\ Mobilisation par cooptation, jamais sur telegram /!\&lt;/div&gt;&lt;div&gt;Message : &#34;10.09&#34; pour la clarté ou &#34;10S25&#34; pour reprendre le format courant ou &#34;10S&#34; (ref au 15M en Espagne 2011)/ &#34;Prends la rue&#34; comme en Espagne ou &#34;On bloque tout&#34; pour le slogan qui est partout&lt;/div&gt;&lt;div&gt;&lt;strong&gt;&lt;em&gt;[Rdv pris pour un repérage]&lt;/em&gt;&lt;/strong&gt;&lt;/div&gt;&lt;div&gt;&lt;strong&gt;&lt;em&gt;[Rdv pris pour un atelier pochoirs, rouleau etc (samedi 12-13h)]&lt;/em&gt;&lt;/strong&gt;&lt;/div&gt;&lt;div&gt;On se coordonne ensuite pour savoir ce qui a été fait et où (via umap ou framacarte par exemple)&lt;/div&gt;&lt;div&gt;&lt;br&gt;&lt;/div&gt;&lt;div&gt;&lt;strong&gt;&lt;u&gt;4. Actions le jour J&lt;/u&gt;&lt;/strong&gt;&lt;/div&gt;&lt;div&gt;Réflexions :&amp;nbsp;&lt;/div&gt;&lt;div&gt;&amp;nbsp;&amp;nbsp;&amp;nbsp; est-ce que c&#39;est à nous d&#39;appeler à un point de rdv pour la manif ? Non, d&#39;abord mettre la date dans les esprits&lt;/div&gt;&lt;div&gt;&amp;nbsp;&amp;nbsp;&amp;nbsp; à l&#39;AG proposition à été faite de faire des blocages par quartiers et de se retrouver pour la manif&lt;/div&gt;&lt;div&gt;&amp;nbsp;&amp;nbsp;&amp;nbsp; importance de changer le mode d&#39;action habituelle, y compris pour la manif, ne pas la faire classique&lt;/div&gt;&lt;div&gt;&amp;nbsp;&amp;nbsp;&amp;nbsp; très probablement des piquets de grève à soutenir, là où on est les plus pertinentEs, les partis se chargeront sans doute d&#39;alimenter la manif&lt;/div&gt;&lt;div&gt;&amp;nbsp;&amp;nbsp;&amp;nbsp; pertinent aussi de se montrer dans la rue avec la manif&lt;/div&gt;&lt;div&gt;&amp;nbsp;&amp;nbsp;&amp;nbsp; blocages matin et manif l&#39;aprem donc c&#39;est pas incompatible, au contraire&lt;/div&gt;&lt;div&gt;&amp;nbsp;&amp;nbsp;&amp;nbsp; attention, pour tenir sur la durée et laisser aux gens le temps de se mobiliser, faut pas tout faire péter le 10&lt;/div&gt;&lt;div&gt;&amp;nbsp;&amp;nbsp;&amp;nbsp; voir au fur et à mesure quelles sont nos forces vives&lt;/div&gt;&lt;div&gt;&amp;nbsp;&amp;nbsp;&amp;nbsp; appeler à l&#39;AG le 10&lt;/div&gt;&lt;div&gt;&amp;nbsp;&amp;nbsp;&amp;nbsp; décentraliser les actions vers les différents quartiers permet aussi d&#39;avoir des zones plus safe pour celleux qui le souhaitent ou le nécessitent&lt;/div&gt;&lt;div&gt;&amp;nbsp;&amp;nbsp;&amp;nbsp; Cantine : y a un appel et un groupe natio mais pas encore à Toulouse à notre connaissance&lt;/div&gt;&lt;div&gt;&amp;nbsp;&amp;nbsp;&amp;nbsp; mobiliser les étudiantEs : demander à l&#39;AG de dimanche s&#39;il y en a&amp;nbsp;&lt;/div&gt;&lt;div&gt;&amp;nbsp;&amp;nbsp;&amp;nbsp; les blocages sont pas reçus de la même manière si c&#39;est sur des points stratégiques ou sur le périph (mal vécus, on bloque les gens qui vont bosser, iels nous détestent après)&lt;/div&gt;&lt;div&gt;&amp;nbsp;&amp;nbsp;&amp;nbsp; possibilité de bloquer puis de laisser passer au compte-goutte : bouchon énorme mais on nous déteste pas&lt;/div&gt;&lt;div&gt;&lt;strong&gt;Idées d&#39;actions :&lt;/strong&gt;&lt;/div&gt;&lt;div&gt;&lt;strong&gt;&amp;nbsp;&amp;nbsp;&amp;nbsp; gros blocage coordonné sur des points stratégiques (et/ou artères au compte-goutte)&lt;/strong&gt;&lt;/div&gt;&lt;div&gt;&lt;strong&gt;&amp;nbsp;&amp;nbsp;&amp;nbsp; bloquer les portiques de métro (par ex en mettant un tobogan d&#39;enfant ou escabeau au dessus : fun et pas de dégradation / scier le tourniquet lol / bloquer celui qui s&#39;ouvre pour les PMR et bagages)&lt;/strong&gt;&lt;strong&gt; - j&#39;y ai pensé en rentrant, mais c&#39;est pas l&#39;entrée mais la sortie le soucis des metro- a éviter donc&lt;/strong&gt;&lt;/div&gt;&lt;div&gt;&lt;strong&gt;&amp;nbsp;&amp;nbsp;&amp;nbsp; péage gratuit la veille&lt;/strong&gt;&lt;/div&gt;&lt;div&gt;&lt;strong&gt;&amp;nbsp;&amp;nbsp;&amp;nbsp; parking gratuit&lt;/strong&gt;&lt;/div&gt;&lt;div&gt;&lt;strong&gt;&amp;nbsp;&amp;nbsp;&amp;nbsp; bomber les caméras (elles sont à jour sur SurveillanceUnderSurveillance sur les tracé des manifs)&lt;/strong&gt;&lt;/div&gt;&lt;div&gt;&lt;strong&gt;&amp;nbsp;&amp;nbsp;&amp;nbsp; radars&lt;/strong&gt;&lt;/div&gt;&lt;div&gt;/!\ Appel au blocage devra se faire en dernière minute pour la sécu&lt;/div&gt;&lt;div&gt;&lt;br&gt;&lt;/div&gt;&lt;div&gt;&lt;strong&gt;==&amp;gt; PROCHAINE RÉUNION lundi ou mardi pro, on fait un sondage à l&#39;AG dimanche pour voir le mieux, lieu sera donné après&lt;/strong&gt;&lt;/div&gt;&lt;div&gt;&lt;br&gt;&lt;/div&gt;  &lt;/body&gt;&#xA;&lt;/html&gt;</description>
    </item>
    <item>
      <title></title>
      <link>http://localhost:1313/AG_10S_Toulouse/comptes_rendus/commissions/commission-base-arriere/2025-09-11_groupe-de-travail/</link>
      <pubDate>Mon, 01 Jan 0001 00:00:00 +0000</pubDate>
      <guid>http://localhost:1313/AG_10S_Toulouse/comptes_rendus/commissions/commission-base-arriere/2025-09-11_groupe-de-travail/</guid>
      <description>&lt;!DOCTYPE html&gt;&#xA;&lt;html&gt;&#xA;  &lt;head&gt;&lt;meta charset=&#34;utf-8&#34;&gt;&lt;/head&gt;&#xA;  &lt;body&gt;&lt;p&gt;&lt;span style=&#34;font-size:12pt&#34;&gt;&lt;span style=&#34;font-family:&#39;Calibri&#39;&#34;&gt;&lt;span style=&#34;color:#000000&#34;&gt;Objectif de la commission base arrière : récolter distribuer et stocker le matos de protection&lt;/span&gt;&lt;/span&gt;&lt;/span&gt;&lt;span style=&#34;font-size:12pt&#34;&gt;&lt;span style=&#34;font-family:&#39;Calibri&#39;&#34;&gt;&lt;span style=&#34;color:#000000&#34;&gt;, organiser la stratégie en manif/avoir des espaces de repos/des espaces de soin/de préparation depuis des lieux sur le chemin et ailleurs&lt;/span&gt;&lt;/span&gt;&lt;/span&gt;&lt;br&gt;&lt;/p&gt;&lt;p&gt;&lt;span style=&#34;font-size:12pt&#34;&gt;&lt;span style=&#34;font-family:&#39;Calibri&#39;&#34;&gt;&lt;span style=&#34;color:#000000&#34;&gt;&lt;strong&gt;Lieux partenaires&lt;br&gt;Fonctions&lt;/strong&gt;&lt;/span&gt;&lt;/span&gt;&lt;/span&gt;&lt;br&gt;&lt;/p&gt;&lt;p&gt;&lt;span style=&#34;font-size:12pt&#34;&gt;&lt;span style=&#34;font-family:&#39;Calibri&#39;&#34;&gt;&lt;span style=&#34;color:#000000&#34;&gt;-- espaces de repos, medic (1 ou plusieurs lieux dédiés à ça), point d&#39;organisation et communication stratégique pendant la manif&lt;/span&gt;&lt;/span&gt;&lt;/span&gt;&lt;/p&gt;&lt;p&gt;&lt;span style=&#34;font-size:12pt&#34;&gt;&lt;span style=&#34;font-family:&#39;Calibri&#39;&#34;&gt;&lt;span style=&#34;color:#000000&#34;&gt;-- ravitaillements (récup -et distrib?- avant manifs) en matériel/nourriture, distribuer tracts antirépression&lt;/span&gt;&lt;/span&gt;&lt;/span&gt;&lt;/p&gt;</description>
    </item>
    <item>
      <title></title>
      <link>http://localhost:1313/AG_10S_Toulouse/comptes_rendus/commissions/commission-cantine-solidaire/2025-08-27/</link>
      <pubDate>Mon, 01 Jan 0001 00:00:00 +0000</pubDate>
      <guid>http://localhost:1313/AG_10S_Toulouse/comptes_rendus/commissions/commission-cantine-solidaire/2025-08-27/</guid>
      <description>&lt;!DOCTYPE html&gt;&#xA;&lt;html&gt;&#xA;  &lt;head&gt;&lt;meta charset=&#34;utf-8&#34;&gt;&lt;/head&gt;&#xA;  &lt;body&gt;&lt;br&gt;  &lt;/body&gt;&#xA;&lt;/html&gt;</description>
    </item>
    <item>
      <title></title>
      <link>http://localhost:1313/AG_10S_Toulouse/comptes_rendus/commissions/commission-communication/2025-09-11-groupe-de-travail/</link>
      <pubDate>Mon, 01 Jan 0001 00:00:00 +0000</pubDate>
      <guid>http://localhost:1313/AG_10S_Toulouse/comptes_rendus/commissions/commission-communication/2025-09-11-groupe-de-travail/</guid>
      <description>&lt;!DOCTYPE html&gt;&#xA;&lt;html&gt;&#xA;  &lt;head&gt;&lt;meta charset=&#34;utf-8&#34;&gt;&lt;/head&gt;&#xA;  &lt;body&gt;&lt;p&gt;💥💥Résumé des discussions et proposition de ce soir en communication 💥💥&lt;/p&gt;&lt;p&gt;😇Création de sous commissions de celle de communication afin de mieux répartir les tâches. Ce canal reste le principal. Je mets une croix avec objets concernant les sous groupes qui ne sont pas encore constitué.&lt;br&gt;👍 Journal&lt;br&gt;🛠️ Sécurité numérique ( proposer des sources d infos pour sensibiliser sur cette question)&lt;br&gt;🛠️ visuel ( proposer et produire des visuels pour diff demandes)&lt;br&gt;🛠️ Culture/art .( Propsoer des moments de communication autour de l art ).&lt;br&gt;🛠️ diffusion ( repertorie&amp;nbsp; tout ce que l on doit diffuser, où est ce que l on imprime etc.)&lt;/p&gt;</description>
    </item>
    <item>
      <title></title>
      <link>http://localhost:1313/AG_10S_Toulouse/comptes_rendus/commissions/commission-d%C3%A9mocratie/2025-02-09_cr/</link>
      <pubDate>Mon, 01 Jan 0001 00:00:00 +0000</pubDate>
      <guid>http://localhost:1313/AG_10S_Toulouse/comptes_rendus/commissions/commission-d%C3%A9mocratie/2025-02-09_cr/</guid>
      <description>&lt;!DOCTYPE html&gt;&#xA;&lt;html&gt;&#xA;  &lt;head&gt;&lt;meta charset=&#34;utf-8&#34;&gt;&lt;/head&gt;&#xA;  &lt;body&gt;&lt;div&gt;&lt;h2&gt;Réunion du 02/09 :&lt;br&gt;&lt;/h2&gt;&lt;/div&gt;&lt;p&gt;Lieu : Parc Raymond VI&amp;nbsp;&lt;br&gt;&lt;/p&gt;&lt;p&gt;Nombres de participants : 10 personnes&lt;br&gt;&lt;/p&gt;&lt;p&gt;&lt;br&gt;&lt;/p&gt;&lt;h3&gt;Rappel des infos inportante :&lt;br&gt;&lt;/h3&gt;&lt;ul&gt;&lt;li&gt;L&#39;ordre du jour s&#39;est constitué lors du groupe de travail democratie interne de l&#39;AG du 31 aout dernier&lt;br&gt;&lt;/li&gt;&lt;li&gt;(on a oublier de dire quel etait le manda de l&#39;AG et quel etait notre role)&lt;br&gt;&lt;/li&gt;&lt;li&gt;On sait que l&#39;on est dans une commission qui va etre difficile car elle est méta, elle fonctionne grace au sujet dont elle parle. Certain element sont donc des points sont autant des regles qui s&#39;applique a la commission que des proposition que l&#39;on proposera a l&#39;AG.&lt;br&gt;&lt;/li&gt;&lt;li&gt;A ete voté a l&#39;AG l&#39;ordre de fonctionnement suivant&lt;ul&gt;&lt;li&gt;temps convivial + boite a idée&lt;br&gt;&lt;/li&gt;&lt;li&gt;intro&lt;ul&gt;&lt;li&gt;infos et regles&lt;br&gt;&lt;/li&gt;&lt;li&gt;choix des roles&lt;/li&gt;&lt;li&gt;presentation de l&#39;ODJ&lt;/li&gt;&lt;/ul&gt;&lt;/li&gt;&lt;li&gt;separation en groupe de travail&lt;/li&gt;&lt;li&gt;restitutions&lt;br&gt;&lt;/li&gt;&lt;li&gt;votes&lt;br&gt;&lt;/li&gt;&lt;/ul&gt;&lt;/li&gt;&lt;/ul&gt;&lt;div&gt;&lt;br&gt;&lt;/div&gt;&lt;h3&gt;Rappel des regles :&lt;/h3&gt;&lt;ul&gt;&lt;li&gt;On parle en son nom&lt;/li&gt;&lt;li&gt;On pense a son temps de parole&lt;/li&gt;&lt;li&gt;On favorise l&#39;usage des signes pour ne pas couper la parole&lt;/li&gt;&lt;li&gt;On ne fais pas d&#39;invective a une personne&lt;/li&gt;&lt;li&gt;On pense aux rapports de dominations qu&#39;on peut mettre en place&lt;/li&gt;&lt;li&gt;Ne pas prendre la parole si on est ok au moment des votes&lt;br&gt;&lt;/li&gt;&lt;/ul&gt;&lt;div&gt;&lt;br&gt;&lt;/div&gt;&lt;h3&gt;Distribution des roles :&lt;/h3&gt;&lt;ul&gt;&lt;li&gt;Un⋅e time keeper (qui indique le temps de parole d&#39;une personne avec des feuilles)&lt;br&gt;&lt;/li&gt;&lt;li&gt;&lt;strong&gt;Une personne&lt;/strong&gt; qui verifie que l&#39;on ne s&#39;ecarte pas de l&#39;ODJ ou de recentrer le debat&lt;br&gt;&lt;/li&gt;&lt;li&gt;Un⋅e scribe (qui prend en note les discussion de l&#39;AG)&lt;br&gt;&lt;/li&gt;&lt;li&gt;&lt;strong&gt;Une personne &lt;/strong&gt;qui note tout les points a voter / compter les points&lt;br&gt;&lt;/li&gt;&lt;li&gt;&lt;strong&gt;Une personne&lt;/strong&gt; qui donne la parole (et prends en compte les rapports de dominations)&lt;br&gt;&lt;/li&gt;&lt;li&gt;Un⋅e MC : Animateur⋅ice&lt;br&gt;&lt;/li&gt;&lt;li&gt;&lt;strong&gt;Une personne&lt;/strong&gt; pur le care des autres role si besoin&lt;/li&gt;&lt;li&gt;(Observateurice ?)&lt;/li&gt;&lt;li&gt;(Peace keeper ?)&lt;br&gt;&lt;/li&gt;&lt;/ul&gt;&lt;div&gt;&lt;em&gt;Validation des roles [Oui]&lt;/em&gt;&lt;br&gt;&lt;/div&gt;&lt;div&gt;&lt;br&gt;&lt;/div&gt;&lt;h3&gt;Objectifs :&lt;br&gt;&lt;/h3&gt;&lt;ul&gt;&lt;li&gt;Definir les objectifs de la commission&lt;br&gt;&lt;/li&gt;&lt;li&gt;Definir le systeme de vote&lt;br&gt;&lt;/li&gt;&lt;li&gt;Gestion des temps de paroles&lt;br&gt;&lt;/li&gt;&lt;li&gt;Creation d&#39;un support pour les AG&lt;/li&gt;&lt;li&gt;Creation des organes de l&#39;AG (comment, pourquoi, mandats, obligations)&lt;br&gt;&lt;/li&gt;&lt;li&gt;Voir comment gérer les discriminations&lt;br&gt;&lt;/li&gt;&lt;/ul&gt;&lt;h3&gt;Debats :&lt;br&gt;&lt;/h3&gt;&lt;div&gt;&lt;em&gt;Nous n&#39;avons pu debattre que du vote sur les objectifs que nous nous etions données.&lt;/em&gt;&amp;nbsp; &lt;br&gt;&lt;/div&gt;&lt;div&gt;&lt;br&gt;&lt;/div&gt;&lt;div&gt;Proposer de faire la difference entre un contre avec le général ou un contre avec le particulier (on est contre la manif a esquirol a 12h30 parce qu&#39;on est contre l&#39;idée de manif (general) ou que ce soit a esquirol (particulier))&lt;br&gt;&lt;/div&gt;&lt;div&gt;Pourquoi on vote ? Pour sanctionner une position a l&#39;ensemble des personnes au sein de l&#39;AG ou pour permettre la compatibilité, la rencontre de l&#39;ensemble des personnes qui se donnent le meme but ? &lt;div&gt;On vote pour faire vivre le mouvement. S’il n’y a pas de concensus alors le rôle de l’AG c’est de faire vivre la pluralité du mouvement. &lt;br&gt;&lt;/div&gt;&lt;div&gt;Il y a des votes de prise de températures et des votes de sanctions.&lt;/div&gt;&lt;div&gt;Les opposants a un vote peuvent se regrouper pour proposer autre choses.&lt;/div&gt;&lt;div&gt;Lors de la parole aux contre on prend en note toute les proposition. Et seront restitué les pour et les contre lors du vote.&lt;br&gt;&lt;/div&gt;&lt;/div&gt;&lt;div&gt;&lt;br&gt;&lt;/div&gt;&lt;div&gt;Le sujet de fond n&#39;est pas la methode de vote, mais l&#39;objectif que se donne l&#39;AG.&lt;/div&gt;&lt;div&gt;Est-ce que l&#39;AG se place politiquement dans une perspective coercitive (avec sanction) ou dans une perspective de facilitation (lieu de rencontre)&lt;br&gt;&lt;/div&gt;&lt;h3&gt;Propositions :&lt;br&gt;&lt;/h3&gt;&lt;ul&gt;&lt;li&gt;Le fonctionnement de l&#39;AG serait rappellé en debut d&#39;AG et des feuilles serait la pour expliquer ça durant l&#39;AG. Il pourrait meme y avoir des affiches.&lt;/li&gt;&lt;li&gt;Les roles peuvent etre cumulé si y en a le besoin tout comme ils peuvent etre partager&lt;ul&gt;&lt;li&gt;&lt;em&gt;cumulé&lt;/em&gt; : dans un petit groupe la personne qui donne la parole peut etre time keeper.&lt;br&gt;&lt;/li&gt;&lt;li&gt;&lt;em&gt;partagé&lt;/em&gt; : dans une AG avec beaucoup de monde et qui dure longtemps, le role de scribe peut etre fait par plusieurs personne, et peut etre relayé a de nouvelleux.&lt;br&gt;&lt;/li&gt;&lt;li&gt;&lt;em&gt;partagé&lt;/em&gt; : pour faire en sorte que ce soit un jugement qui ne soit pas issu que d&#39;une personne, le role qui s&#39;occupe de voir si l&#39;on ne sort pas trop de l&#39;ODJ peut etre partagé par plusieurs personne qui se concerte avant de dire que c&#39;est le cas.&lt;br&gt;&lt;/li&gt;&lt;/ul&gt;&lt;/li&gt;&lt;li&gt;Mettre a disposition un carnet pour proposer des ameliorations pour le fonctionnement de l&#39;AG et des commissions. Observation des dynamique de discrimination au sein du groupe.&lt;br&gt;&lt;/li&gt;&lt;li&gt;Il faudrait faire en sorte que ce ne soit pas toujours les meme personnes aux meme poste.&lt;/li&gt;&lt;li&gt;Proposition de faire des objets afin de signifier qui a quel role durant l&#39;AG (un gros stylo pour lea scribe par ex)&lt;/li&gt;&lt;li&gt;Mettre en place des temps de pose pour les longue reunions&lt;/li&gt;&lt;li&gt;&lt;br&gt;&lt;/li&gt;&lt;/ul&gt;&lt;div&gt;&lt;br&gt;&lt;/div&gt;&lt;div&gt;&lt;br&gt;&lt;/div&gt;&lt;div&gt;&lt;br&gt;&lt;/div&gt;&lt;div&gt;&lt;br&gt;&lt;/div&gt;&lt;div&gt;&lt;br&gt;&lt;/div&gt;&lt;div&gt;&lt;br&gt;&lt;/div&gt;&lt;div&gt;&lt;br&gt;&lt;/div&gt;&lt;div&gt;&lt;br&gt;&lt;/div&gt;&lt;div&gt;&lt;br&gt;&lt;/div&gt;&lt;div&gt;&lt;br&gt;&lt;/div&gt;&lt;div&gt;&lt;br&gt;&lt;/div&gt;&lt;div&gt;&lt;br&gt;&lt;/div&gt;&lt;div&gt;&lt;br&gt;&lt;/div&gt;&lt;div&gt;&lt;br&gt;&lt;/div&gt;&lt;div&gt;&lt;br&gt;&lt;/div&gt;&lt;div&gt;&lt;br&gt;&lt;/div&gt;&lt;div&gt;&lt;br&gt;&lt;/div&gt;&lt;div&gt;&lt;br&gt;&lt;/div&gt;&lt;div&gt;&lt;br&gt;&lt;/div&gt;&lt;div&gt;&lt;br&gt;&lt;/div&gt;  &lt;/body&gt;&#xA;&lt;/html&gt;</description>
    </item>
    <item>
      <title></title>
      <link>http://localhost:1313/AG_10S_Toulouse/comptes_rendus/commissions/commission-d%C3%A9mocratie/2025-05-09_cr/</link>
      <pubDate>Mon, 01 Jan 0001 00:00:00 +0000</pubDate>
      <guid>http://localhost:1313/AG_10S_Toulouse/comptes_rendus/commissions/commission-d%C3%A9mocratie/2025-05-09_cr/</guid>
      <description>&lt;!DOCTYPE html&gt;&#xA;&lt;html&gt;&#xA;  &lt;head&gt;&lt;meta charset=&#34;utf-8&#34;&gt;&lt;/head&gt;&#xA;  &lt;body&gt;&lt;div&gt;&lt;div&gt;&lt;h2&gt;Réunion du 05/09 :&lt;br&gt;&lt;/h2&gt;&lt;/div&gt;&lt;p&gt;Lieu : Grand rond&lt;br&gt;&lt;/p&gt;&lt;p&gt;Nombres de participants : 7 personnes&lt;br&gt;&lt;/p&gt;&lt;h2&gt;Distribution des roles :&lt;br&gt;&lt;/h2&gt;&lt;h2&gt;Proposition de deroulé d&#39;AG&amp;nbsp; :&lt;br&gt;&lt;/h2&gt;&lt;ul&gt;&lt;li&gt;temps convivial + boite a idée&lt;br&gt;&lt;/li&gt;&lt;li&gt;intro&lt;ul&gt;&lt;li&gt;regles + securité&lt;/li&gt;&lt;li&gt;choix des roles&lt;br&gt;&lt;/li&gt;&lt;li&gt;presentation de l&#39;ODJ&lt;br&gt;&lt;/li&gt;&lt;/ul&gt;&lt;/li&gt;&lt;li&gt;points Info&lt;ul&gt;&lt;li&gt;Prise de parole des groupe &#34;externe&#34;&lt;br&gt;&lt;/li&gt;&lt;/ul&gt;&lt;/li&gt;&lt;li&gt;Recap decisions anterieures&lt;br&gt;&lt;/li&gt;&lt;li&gt;restitution commission et vote (confimation) des propositions&lt;ul&gt;&lt;li&gt;Restitution de chaque groupe (aves les pour et les contre pour raccourir les debats) et vote si besoin&lt;br&gt;&lt;/li&gt;&lt;li&gt;modalité de creation d&#39;un GT&lt;/li&gt;&lt;/ul&gt;&lt;/li&gt;&lt;li&gt;PAUSE&lt;/li&gt;&lt;li&gt;Proposition de nouveau groupe&lt;/li&gt;&lt;li&gt;Separation en groupe de travail (faire sous groupe)&lt;ul&gt;&lt;li&gt;Faire un CR (meme si il est pas public)&lt;/li&gt;&lt;li&gt;permettre de rejoindre les groupe ou les constituer&lt;/li&gt;&lt;/ul&gt;&lt;/li&gt;&lt;li&gt;restitutions et votes (confirmation et temperature)&lt;ul&gt;&lt;li&gt;un vote demande qui est pour, puis qui est contre et voit si quelques uns peuvent expliquer pourquoi, puis qui s&#39;abstient et voit si y en a trop ce que l&#39;on fait.&lt;br&gt;&lt;/li&gt;&lt;/ul&gt;&lt;/li&gt;&lt;/ul&gt;&lt;h2&gt;Debat :&lt;br&gt;&lt;/h2&gt;&lt;h3&gt;1 ) Vote&lt;br&gt;&lt;/h3&gt;&lt;ul&gt;&lt;li&gt;Vote a la fin de l&#39;AG est une mauvaise Idée car risque de recouvrir le débat&amp;nbsp;&lt;br&gt;&lt;/li&gt;&lt;li&gt;Si lors de l&#39;etape restitution y a pas un avis vraiment franc alors il peut etre ramener a un vote plus tard voir meme un groupe de travail&lt;br&gt;&lt;/li&gt;&lt;li&gt;on porpose un quorum aux vote confirmation (quid du quorum, quid du calcul)&lt;br&gt;&lt;/li&gt;&lt;li&gt;Si les gens ne prennent pas part au vote, demander pourquoi. Essayez de résoudre les pb.&lt;br&gt;&lt;/li&gt;&lt;li&gt;Pour la restitution des groupe, presentation des &#34;pour&#34; et des &#34;contre&#34; et des teneur des debats.&lt;br&gt;&lt;/li&gt;&lt;li&gt;Deux type de vote (confirmation d&#39;un travail de groupe qui peux amener à une nouveaux débat/temperature qui peux mener à plusieurs groupe)&lt;br&gt;&lt;/li&gt;&lt;/ul&gt;&lt;div&gt;Conclusion :&lt;br&gt;&lt;/div&gt;&lt;p&gt;Deux type de vote (confirmation, temperature), dans la presentation d&#39;un vote doit rendre compte des debat, et les personnes deja representé n&#39;ont plus besoin de prendre la parole&lt;br&gt;&lt;/p&gt;</description>
    </item>
    <item>
      <title></title>
      <link>http://localhost:1313/AG_10S_Toulouse/comptes_rendus/commissions/commission-d%C3%A9mocratie/2025-09-12_cr/</link>
      <pubDate>Mon, 01 Jan 0001 00:00:00 +0000</pubDate>
      <guid>http://localhost:1313/AG_10S_Toulouse/comptes_rendus/commissions/commission-d%C3%A9mocratie/2025-09-12_cr/</guid>
      <description>&lt;!DOCTYPE html&gt;&#xA;&lt;html&gt;&#xA;  &lt;head&gt;&lt;meta charset=&#34;utf-8&#34;&gt;&lt;/head&gt;&#xA;  &lt;body&gt;&lt;p&gt;7personnes présentes.&lt;br&gt;&lt;/p&gt;&lt;h2&gt;La reunion s’est divisée en deux temps :&lt;br&gt;&lt;/h2&gt;&lt;h3&gt;1°) Retours sur l’AG du 11/09, au Mirail :&lt;br&gt;&lt;/h3&gt;&lt;ul&gt;&lt;li&gt;Le point infos prend toujours beaucoup de temps (à ce propos, voir partie « Prise de parole ») ;&lt;br&gt;&lt;/li&gt;&lt;li&gt;Bon retours sur le temps de travail en groupes prévu au cours de l’AG ;&lt;/li&gt;&lt;li&gt;Important de repréciser ce que signifie démocratie interne (l’expression ne parle pas à grand monde, on pourrait envisager de renommer la commission « fonctionnement interne », le débat reste ouvert...)&lt;br&gt;&lt;/li&gt;&lt;/ul&gt;&lt;h3&gt;2°) Discussion autour de la trame des AG et modification de certains points / ajouts :&lt;br&gt;&lt;/h3&gt;&lt;ul&gt;&lt;li&gt;À faire voter : instauration d’un geste permettant de signaler qu’une personne sort du cadre du points infos (voir partie « Prise de parole ») ;&lt;br&gt;&lt;/li&gt;&lt;li&gt;À faire voter : Acheter du matériel pour la sono avec l’argent de la cagnotte ;&lt;/li&gt;&lt;li&gt;Indiquer à une personne prenant la parole la durée de son temps de parole, en indiquant le nombre de minutes avec les doigts ;&lt;/li&gt;&lt;li&gt;Instauration des votes de température (qui permettent aux personnes souhaitant réaliser une même action de se repérer entre elles) et de fonctionnement (si l’AG devient trop longue, qu’il reste encore des prises de parole, possibilité de l’écourter en soumettant cette décision au vote) ;&lt;/li&gt;&lt;li&gt;Le point infos peut devenir le lieu pour communiquer des défauts de communication dans les AG précédentes (exemple du rendez-vous à Carrefour du 13/09, qui n’était pas fixé correctement pour tout le monde) ;&lt;br&gt;&lt;/li&gt;&lt;li&gt;Introduction d’un point sécurité sur les journalistes et les RT (Renseignements Territoriaux / RG) dans le speech de début des facilitateurices. Préciser que l’AG refuse toute captation ;&lt;/li&gt;&lt;li&gt;Rappeler le rôle du cahier des retours, qui permet aux gens de faire des retours sur l’AG de façon anonyme.&lt;br&gt;&lt;/li&gt;&lt;/ul&gt;&lt;h2&gt;Prise de parole :&lt;/h2&gt;&lt;h3&gt;Libre :&lt;br&gt;&lt;/h3&gt;&lt;ul&gt;&lt;li&gt;Constat : Le point infos est souvent trop long, car les gens confondent transmission d’informations (sur des actions, des rendez-vous) et plaidoyer ;&lt;br&gt;&lt;/li&gt;&lt;li&gt;Possibilité d’instaurer un geste, qui permette de signaler à la personne qui parle qu’elle est en train de sortir du cadre du point infos. Ce geste doit être réfléchi et défini correctement en amont (point de vigilance : il peut être violent). S’intéresser à ce qu’il signifie techniquement. Reste à définir si la facilitation doit également prendre en charge ce geste ;&lt;br&gt;&lt;/li&gt;&lt;li&gt;Ou de placer un temps de parole libre (plaidoyers, ressentis, ...) à la fin de l’AG, en priorisant le travail en groupes et un vrai point infos, en début d’AG, qui permettrait d’évoquer les actions à venir (entre autres) ;&lt;br&gt;&lt;/li&gt;&lt;li&gt;Néanmoins, placer ce temps de parole libre à la fin reviendrait peut-être à « silencier » les messages véhiculés à travers les plaidoyers, à leur accorder moins d’importance étant donné que personne n’est très attentif à la fin de l’AG ;&lt;br&gt;&lt;/li&gt;&lt;li&gt;Il ne faut pas oublier que ces AG sont également des lieux de rencontre entre différentes cultures, différents militantismes, et ces prises de parole sont des occasions d’apprendre ;&lt;br&gt;&lt;/li&gt;&lt;li&gt;Possibilité de penser deux AG : une destinée aux prises de parole, l’autre au fonctionnement techniques / retours de commissions / actions ;&lt;br&gt;&lt;/li&gt;&lt;li&gt;Ou de créer une commission destinée aux revendications, pour que ces prises de parole soient centralisées ;-Nous pourrions instaurer un temps limité pour chaque prise de parole (2’, 2’30). Ce temps peut permettra aux gens d’apprendre à structurer leur parole et d’arriver à l’essentiel. Mais il peut également stigmatiser des personnes pour lesquelles le français n’est pas la langue maternelle, ou être source d’angoisse ;&lt;br&gt;&lt;/li&gt;&lt;li&gt;Plutôt que d’instaurer ce temps de parole limité, il vaudrait peut-être mieux indiquer à la personne qui parle la durée de son « discours », en indiquant le nombre de minutes avec les doigts ou des affiches (pour la prochaine AG (14/09), la commission a opté pour les doigts, peut être moins « agressifs » que les pancartes)&lt;br&gt;&lt;/li&gt;&lt;/ul&gt;&lt;h3&gt;Autoformation sur les questions de facilitation et de démocratie :&lt;br&gt;&lt;/h3&gt;&lt;ul&gt;&lt;li&gt;Des ressources existent : Voir la Sociocratie, qui propose un mode de gouvernance partagée, mais avec des modes de communication et des liens de subordination bien définis ;&lt;br&gt;&lt;/li&gt;&lt;li&gt;Ne pas oublier que la coordination regroupe énormément de cultures, de modes de fonctionnement, et que ce modèle en particulier ne pourrait pas lui convenir ;&lt;br&gt;&lt;/li&gt;&lt;li&gt;Il faudrait ré-adapter ce modèle à la coordination si nous envisageons de travailler avec ;&lt;br&gt;&lt;/li&gt;&lt;li&gt;L’important reste d’essayer des choses, de les soumettre au vote, et en fonction des retours des AG, de les oublier, de les reconfigurer ou de les incorporer ;&lt;br&gt;&lt;/li&gt;&lt;li&gt;D’où l’importance que de nouvelles personnes intègrent la commission, pour apporter des idées nouvelles.&lt;br&gt;&lt;/li&gt;&lt;/ul&gt;&lt;h3&gt;Accueil de nouvelles personnes pour organiser la facilitation :&lt;br&gt;&lt;/h3&gt;&lt;ul&gt;&lt;li&gt;Possibilité de prévoir des réunions spéciales de la commission, pour organiser une transmission entre les personnes ayant déjà facilité et de nouvelleaux facilitateurices ;&lt;br&gt;&lt;/li&gt;&lt;li&gt;Création d’outils, pour que ces nouvelles personnes puissent s’en emparer. Il existe un document sur le drive avec ces outils. Peut-être que nous pourrions penser un document retraçant l’historique de ces outils, et les critiques ou commentaires qui ont été émis à leur propos ;&lt;br&gt;&lt;/li&gt;&lt;li&gt;De façon générale, chaque réunion de la commission pourrait être l’occasion de rediscuter la trame de l’AG et les principes&lt;br&gt;&lt;/li&gt;&lt;/ul&gt;&lt;h3&gt;Revendications :&lt;br&gt;&lt;/h3&gt;&lt;ul&gt;&lt;li&gt;Trop compliqué de se lancer dans la définition de revendications strictes : personne ne tombera jamais d’accord ;&lt;br&gt;&lt;/li&gt;&lt;li&gt;Nous pouvons nous mettre d’accord sur des grandes lignes cependant (anti-capitalisme, anti-patriarcat, anti-colonial, écologie...) ;&lt;br&gt;&lt;/li&gt;&lt;li&gt;Possibilité d’inscrire ces lignes directrices sur des tracts ou des communiqués de presse ;&lt;br&gt;&lt;/li&gt;&lt;li&gt;Cela dit, ces valeurs sont connotées à gauche, et peuvent effrayer une frange de la population en accord avec le mouvement du 10 septembre, mais pas avec ces valeurs. Nous pourrions trouver d’autres axes de communication : parler de mouvement de justice sociale par exemple, qui unit davantage ;&lt;br&gt;&lt;/li&gt;&lt;li&gt;Mais ces valeurs de gauche ont aussi permis de rassembler, notamment dans la coordination ;&lt;br&gt;&lt;/li&gt;&lt;li&gt;Autre élément : parler de revendications suppose que nous sommes dans une posture de soumission vis-à-vis du gouvernement, en lui demandant des choses. Mais ce que nous voulons, c’est le faire tomber.&lt;br&gt;&lt;/li&gt;&lt;/ul&gt;&lt;h3&gt;Remarques en vrac :&lt;br&gt;&lt;/h3&gt;&lt;ul&gt;&lt;li&gt;L’AG attend que les syndicats organisent des manifestations, pour pouvoir s’y rattacher. Nous pouvons aussi organiser nos propres manifestations (trouver des informations là-dessus, se renseigner sur la législation) ;&lt;br&gt;&lt;/li&gt;&lt;li&gt;Ou simplement organiser un cortège de la coordination, qui n’était pas du tout prévu pour le 10 septembre. Aucun point de rassemblement n’avait été discuté ;&lt;br&gt;&lt;/li&gt;&lt;li&gt;La coordination manque d’une identité visuelle ;&lt;br&gt;&lt;/li&gt;&lt;li&gt;Il est important que les facilitateurices soient deux ou trois (ça donne de la force) ;&lt;br&gt;&lt;/li&gt;&lt;li&gt;Ajouter à l’ordre du jour le fait de créer des comités de quartier → L’AG pourrait s’emparer de cette question ;&lt;br&gt;&lt;/li&gt;&lt;li&gt;Important de donner un support matériel aux modalités des AG.&lt;br&gt;&lt;/li&gt;&lt;/ul&gt;  &lt;/body&gt;&#xA;&lt;/html&gt;</description>
    </item>
    <item>
      <title></title>
      <link>http://localhost:1313/AG_10S_Toulouse/comptes_rendus/commissions/commission-greve/2025-08-26/</link>
      <pubDate>Mon, 01 Jan 0001 00:00:00 +0000</pubDate>
      <guid>http://localhost:1313/AG_10S_Toulouse/comptes_rendus/commissions/commission-greve/2025-08-26/</guid>
      <description>&lt;!DOCTYPE html&gt;&#xA;&lt;html&gt;&#xA;  &lt;head&gt;&lt;meta charset=&#34;utf-8&#34;&gt;&lt;/head&gt;&#xA;  &lt;body&gt;&lt;p&gt;Compte rendu de la réunion du 26/08&lt;br&gt;&lt;/p&gt;&lt;p&gt;Décisions:&lt;br&gt;-proposer de créer une caisse de grève&lt;br&gt;-rédaction de documents pour informer sur le droit de grève, comment on se met en grève concrètement et comment ça s’organise, c’est quoi un débrayage, un piquet de grève et comment faire.&lt;br&gt;-établir une carte des zones industrielles&lt;/p&gt;&lt;p&gt;Le but de ces documents est de fournir le maximum d’informations utiles pour appuyer la grève, diffusables sous forme de tracts ou brochures lors de barrages filtrants par exemple.&lt;br&gt;La caisse de grève permet la solidarité, facteur très important dans toute mobilisation, à multiplier partout sans attendre les syndicats. Plus il y en aura mieux ce sera.&lt;/p&gt;</description>
    </item>
    <item>
      <title></title>
      <link>http://localhost:1313/AG_10S_Toulouse/comptes_rendus/commissions/commission-greve/2025-09-11-groupe-de-travail/</link>
      <pubDate>Mon, 01 Jan 0001 00:00:00 +0000</pubDate>
      <guid>http://localhost:1313/AG_10S_Toulouse/comptes_rendus/commissions/commission-greve/2025-09-11-groupe-de-travail/</guid>
      <description>&lt;!DOCTYPE html&gt;&#xA;&lt;html&gt;&#xA;  &lt;head&gt;&lt;meta charset=&#34;utf-8&#34;&gt;&lt;/head&gt;&#xA;  &lt;body&gt;&lt;p&gt;CR de la Commission grève du 11/09&lt;/p&gt;&lt;p&gt;- Rassemblement pour les contractuels devant le Rectorat à St Agne à 12h&lt;/p&gt;&lt;p&gt;- 15 biblio fermé sur 21 à Toulouse. Les grévistes ont été voir les camarades devant Airbus.&lt;br&gt;&amp;nbsp; Il y a eu un cortège avec les autres secteurs de la culture pendant la manif.&lt;br&gt;&amp;nbsp; A airbus la grève n&#39;a pas trop pris mais il y a de l&#39;espace d&#39;après les discussions avec les salariés&lt;/p&gt;</description>
    </item>
    <item>
      <title></title>
      <link>http://localhost:1313/AG_10S_Toulouse/comptes_rendus/communiqu%C3%A9-de-presse/2025-08-08-cp-1/</link>
      <pubDate>Mon, 01 Jan 0001 00:00:00 +0000</pubDate>
      <guid>http://localhost:1313/AG_10S_Toulouse/comptes_rendus/communiqu%C3%A9-de-presse/2025-08-08-cp-1/</guid>
      <description>&lt;!DOCTYPE html&gt;&#xA;&lt;html&gt;&#xA;  &lt;head&gt;&lt;meta charset=&#34;utf-8&#34;&gt;&lt;/head&gt;&#xA;  &lt;body&gt;&lt;h2&gt;COMMUNIQUÉ DE PRESSE NUMÉRO 1 – MOUVEMENT CITOYEN INDIGNONS-NOUS,BLOQUONS-TOUT (08/08/25)&lt;br&gt;&lt;/h2&gt;&lt;p&gt;Nous, peuple indigné de tous horizons, lançons un appel clair et urgent : Indignons-nous et bloquons tout jusqu’au retrait total et immédiat du plan Bayrou, un budget d’austérité injuste, dangereux, et déconnecté des réalités sociales.&lt;br&gt;&lt;/p&gt;&lt;p&gt;Nous sommes la riposte populaire pour la sauvegarde des biens communs, pour la justice sociale, fiscale et environnementale !&lt;/p&gt;&lt;p&gt;Nous sommes la résistance contre ce plan d’austérité, dernière phase de la guerre sociale qui frappe notre pays depuis trop longtemps.&lt;/p&gt;</description>
    </item>
    <item>
      <title></title>
      <link>http://localhost:1313/AG_10S_Toulouse/comptes_rendus/communiqu%C3%A9-de-presse/2025-08-23-cp-2/</link>
      <pubDate>Mon, 01 Jan 0001 00:00:00 +0000</pubDate>
      <guid>http://localhost:1313/AG_10S_Toulouse/comptes_rendus/communiqu%C3%A9-de-presse/2025-08-23-cp-2/</guid>
      <description>&lt;!DOCTYPE html&gt;&#xA;&lt;html&gt;&#xA;  &lt;head&gt;&lt;meta charset=&#34;utf-8&#34;&gt;&lt;/head&gt;&#xA;  &lt;body&gt;&lt;h2&gt;COMMUNIQUÉ DE PRESSE NUMÉRO 2&amp;nbsp; – MOUVEMENT CITOYEN INDIGNONS-NOUS, BLOQUONS-TOUT (23/08/25)&lt;br&gt;&lt;/h2&gt;&lt;p&gt;📢 10 SEPTEMBRE : LE CRI DU PEUPLE CONTRE L’INJUSTICE&lt;/p&gt;&lt;p&gt;Partout en France, le peuple se lève pour renverser la table.&lt;br&gt;Dans toutes les villes, on s’organise solidairement en dehors des logiques racistes, sexistes, handiphobes, lgbtphobes.&lt;/p&gt;&lt;p&gt;Nous nous opposons à un système qui accélère toujours plus l’appauvrissement des peuples, l’enrichissement des milliardaires, et la destruction de notre environnement et de nos conditions de vie.&lt;/p&gt;</description>
    </item>
  </channel>
</rss>
